臺灣高等法院刑事判決
108年度上訴字第2783號
上  訴  人  
即  被  告  王呈瑋



選任辯護人  蘇軒儀律師
            莫詒文律師
上  訴  人  
即  被  告  王博文


選任辯護人  江俊賢律師
            李旦律師
上  訴  人  
即  被  告  游智欽


選任辯護人  吳啟豪律師
            吳啟玄律師
上列上訴人即被告因偽造文書等案件，不服臺灣桃園地方法院10
2年度訴字第975號，中華民國108年1月22日第一審判決（起訴案
號：臺灣桃園地方檢察署101年度偵字第17548號、第21429號、1
02年度偵字第1134號），提起上訴，本院判決如下：
　　主　文
原判決關於王呈瑋所犯如附表一編號1至4所示之罪暨應執行刑部
分；王博文所犯如附表一編號1至5所示之罪暨應執行刑部分；游
智欽所犯如附表一編號1、編號3至5所示之罪暨應執行刑部分，
均撤銷。　　
王呈瑋犯如附表一編號1至4所示之罪，各處如附表一編號1至4所
示之刑及沒收。應執行有期徒刑貳年併科罰金新臺幣拾伍萬元，
罰金如易服勞役，以新臺幣壹仟元折算壹日。
王博文犯如附表一編號1至5所示之罪，各處如附表一編號1至5所
示之刑及沒收。應執行有期徒刑貳年併科罰金新臺幣拾伍萬元，
有期徒刑如易科罰金，罰金如易服勞役，均以新臺幣壹仟元折算
壹日。
游智欽犯如附表一編號1、編號3至5所示之罪，各處如附表一編
號1、編號3至5所示之刑。應執行有期徒刑壹年陸月併科罰金新
臺幣捌萬元，有期徒刑如易科罰金，罰金如易服勞役，均以新臺
幣壹仟元折算壹日。
　　事　實
一、王呈瑋（綽號「麥克」、「老麥」）、王博文（綽號「小馬
    」）、游智欽（綽號「切麗」）、楊欣芸（綽號「娃娃」）
    、蔡天銘、翁世育（綽號「小翁」）、高驊（楊欣芸、蔡天
    銘、翁世育、高驊所涉犯行，均經原審判決確定）、金毓軒
    （綽號「大金」、「保羅」，通緝中，俟到案後另行審結）
    、呂信德（綽號「阿德」，通緝中，俟到案後另行審結）、
    封勝雄（已歿，另為不起訴處分確定）、李孟儒（綽號「小
    李」）、蘇韋誠、蔡沛圩、陳俊彰、蔡志彬（上開5人所涉
    犯行，均經判決確定）均為臺灣地區人民，其等明知不得在
    機場以交付或交換證件之方法利用航空器運送非運送契約應
    載之人至他國，亦不得利用非中華民國航空器私行運送大陸
    地區人民前往臺灣地區及大陸地區以外之國家或地區，然為
    安排大陸地區人民（下稱大陸人士）偷渡至外國，與大陸人
    士王強及身分不詳之成年人，於民國99、100年間共組兩岸
    偷渡集團，由王呈瑋及王強等不詳集團成員負責接洽大陸人
    士偷渡至加拿大事宜，統籌集團成員參與犯行所需他人名義
    之中華民國護照（下稱護照）、機票、住宿、報酬等事務，
    規劃由集團成員將欲偷渡之大陸人士先安頓至泰國或香港，
    再由游智欽、楊欣芸、金毓軒或封勝雄擔任自泰國或香港搭
    機隨行掩護該大陸人士抵達臺灣桃園國際機場（下稱桃園機
    場）或成田國際機場（下稱成田機場）轉機偷渡任務之交通
    者，另由蔡天銘、翁世育、高驊、李孟儒、蘇韋成、蔡沛圩
    、陳俊彰分別擔任槍手，持用不詳集團成員所取得而由王博
    文、其他集團成員所交付之他人名義護照，或經不詳集團成
    員所變造換貼槍手照片之他人名義護照，至桃園機場之日本
    航空公司（下稱日本航空）、全日空航空公司（下稱全日空
    航空）、中華航空公司（下稱中華航空）櫃檯報到，取得該
    他人名義前往日本航班之登機證，再由呂信德或其他集團成
    員交付槍手自己名義前往澳門或香港班機之登機證（僅供查
    驗通關出境使用）後，槍手再執自己之護照及長榮航空公司
    （下稱長榮航空）前往澳門或香港班機之登機證，向移民署
    國境事務大隊證照查驗隊員行使，迨登機時再出示上開他人
    名義護照或變造護照名義人之護照、登機證供查驗，以此方
    式搭機頂替該護照名義人之位置飛抵日本成田機場，以虛偽
    增添該護照名義人曾有上揭搭機紀錄，藉使大陸地區人民以
    該護照名義人身分偷渡入境加拿大時，取信加拿大移民當局
    該護照名義人係來自臺灣，該槍手搭乘前往日本之航班入境
    日本後，再持同一護照名義人之護照至加拿大航空公司（下
    稱加拿大航空）櫃檯報到，冒名劃位取得該護照名義人前往
    加拿大班機之登機證後，在成田機場將該他人名義之護照及
    登機證傳遞給交通者，由交通者交付偷渡之大陸人士，並由
    交通者隨行掩護大陸人士搭乘該班機飛抵加拿大，而為下列
    行為：
(一)100年1月30日部分：
    王呈瑋、王博文、蔡天銘、游智欽、楊欣芸、王強與其他身
    分不詳偷渡集團成年成員，於100年1月間，共同基於運送非
    運送契約應載之人至他國、私行運送大陸地區人民前往臺灣
    地區以外之國家之犯意聯絡，由王呈瑋及不詳集團成員先將
    欲偷渡之某身分不詳大陸人士1名安頓在泰國，並由游智欽
    擔任交通者於100年1月27日晚間搭機前往泰國與該大陸人士
    會合。另由王博文於同年月30日上午，在桃園機場交付署名
    「姚韋成」之護照（護照號碼：000000000號）1本、從桃園
    機場飛往成田機場之電子機票1張給蔡天銘，由蔡天銘於同
    （30）日上午持該護照及電子機票至桃園機場內之日本航空
    櫃檯報到，取得署名「姚韋成」日本航空JL-802號班機之登
    機證，再將該署名「姚韋成」之護照（護照號碼：00000000
    0號）、日本航空JL-802號班機之登機證交給王博文，由王
    博文將之以紙袋包裝傳遞楊欣芸，由楊欣芸依其指示將該紙
    袋置於漢堡王餐廳某座位。而游智欽於同（30）日掩護該名
    欲偷渡之大陸人士（持集團成員所交付護照號碼不詳署名「
    姚韋成」之護照及「姚韋成」中華航空CI-848號班機之登機
    證搭機），自泰國一同搭乘中華航空CI-848號班機抵達桃園
    機場，該大陸人士入境後依不詳集團成員指示前往漢堡王餐
    廳座位拿取楊欣芸所放置上開署名「姚韋成」護照（護照號
    碼：000000000號）及日本航空JL-802號班機之登機證。嗣
    楊欣芸協同該名持署名「姚韋成」之護照（護照號碼：0000
    00000號）、日本航空JL-802號班機登機證之大陸人士，搭
    乘日本航空JL-802號班機入境日本，王呈瑋等人蛇集團成員
    ，即利用此方式私行運送非運送契約應載之大陸人士前往日
    本，復由王呈瑋指示其他集團成員，接續前開私行運送大陸
    地區人民前往臺灣地區以外之國家之犯意，掩護該大陸人士
    持前揭署名「姚韋成」之護照、登機證，搭乘加拿大航空AC
    -002號班機飛往加拿大，共同利用此方式私行運送大陸人士
    前往加拿大。
(二)100年11月20日部分：
    王呈瑋、王博文、金毓軒、李孟儒、蘇韋誠、蔡志彬、王強
    與其他身分不詳偷渡集團成員間，共同基於行使變造護照、
    私行運送大陸地區人民前往臺灣地區以外之國家之犯意聯絡
    ，先由金毓軒指使蔡志彬招攬李孟儒、王博文招攬蘇韋誠，
    再由王呈瑋及不詳集團成員先將二名欲偷渡身分不詳之大陸
    人士安頓在香港，並由金毓軒擔任交通者於100年11月間某
    日先至香港與該二名大陸人士會合。另由不詳集團成員於10
    0年11月20日上午，在臺北市○○區○○○路0段000號行天宮車站
    前，交付由其他不詳集團成員所變造換貼李孟儒照片署名「
    劉政鑫」之護照（護照號碼：000000000號）、換貼蘇韋誠
    照片署名「劉韋成」之護照（護照號碼：000000000號）、
    電子機票4張（桃園機場飛往成田機場、成田機場飛往加拿
    大之電子機票各2張，以下事實皆同）、署名李孟儒、蘇韋
    誠之長榮航空BR-867號班機登機證給擔任槍手之李孟儒、蘇
    韋誠。即由李孟儒、蘇韋誠於同（20）日先後至桃園機場內
    日本航空櫃檯報到，持桃園機場飛往成田機場之電子機票，
    並出示前開經變造署名「劉政鑫」、「劉韋成」之護照向櫃
    檯人員行使，各自劃位取得署名「劉政鑫」、「劉韋成」日
    本航空JL-802號班機之登機證後，分別以自己護照及長榮航
    空BR-801、BR-867號班機之登機證，持向移民署國境事務大
    隊自動通關系統、由護照查驗隊員查驗通關，卻使用署名「
    劉政鑫」、「劉韋成」日本航空JL-802號班機之登機證，並
    接續持前開經變造署名「劉政鑫」、「劉韋成」之護照，向
    日本航空查驗人員行使，搭乘日本航空JL-802號班機入境日
    本，足以生損害於劉政鑫、劉韋成之權益、外交部領事事務
    局對於中華民國護照制發管理之正確性。（後述王呈瑋等人
    在日本之行使變造護照行為，非我國刑法效力所及，我國無
    司法管轄權，不另為不受理之諭知）抵達日本後繼由李孟儒
    、蘇韋誠分持成田機場飛往加拿大之電子機票，至成田機場
    內加拿大航空櫃檯，出示前開經變造署名「劉政鑫」、「劉
    韋成」之護照向櫃檯人員行使，各自取得署名「劉政鑫」、
    「劉韋成」之加拿大航空AC-002號班機登機證，即連同前揭
    經變造署名「劉政鑫」、「劉韋成」之護照，交付給同（20
    ）日偕同二名大陸人士自香港抵達成田機場之金毓軒，由金
    毓軒將經變造署名「劉政鑫」、「劉韋成」之護照及加拿大
    航空AC-002號班機之登機證交給該二名大陸人士，使該二人
    得以使用該等變造護照及登機證自日本搭乘加拿大航空AC-0
    02號班機入境加拿大，共同以此方式私行運送大陸人士二名
    前往加拿大。
(三)100年12月10日部分：
    王呈瑋、王博文、游智欽、楊欣芸、金毓軒、呂信德、李孟
    儒、蔡沛圩、王強與其他身分不詳偷渡集團成員間，共同基
    於行使變造護照、私行運送大陸地區人民前往臺灣地區以外
    之國家之犯意聯絡，由王呈瑋指示楊欣芸擔任交通者，於10
    0年12月8日至香港安頓二名欲偷渡身分不詳之大陸人士。再
    由王博文於翌（9）日抵達香港指導該二名大陸人士入出境
    、通關事宜。復由游智欽於100年12月10日凌晨4時30分，在
    新北市三重區忠孝路與三民街路口之統一便利商店前，將裝
    有不詳集團成員所變造換貼李孟儒照片署名「張志誠」之護
    照（護照號碼：000000000號）、換貼蔡沛圩照片署名「龔
    亞萍」之護照（護照號碼：000000000號）、電子機票4張、
    署名李孟儒、蔡沛圩之長榮航空BR-807號班機登機證等物之
    紙袋交給呂信德，再由其依王博文指示居中聯繫李孟儒、楊
    欣芸後述偷渡相關事宜，復由呂信德於同（10）日在桃園機
    場附近之大園交流道下，將該紙袋交給擔任槍手之李孟儒，
    李孟儒則於同（10）日抵達桃園機場與一同擔任槍手之蔡沛
    圩會合後，將袋內經變造署名「龔亞萍」之護照、桃園機場
    飛往成田機場、成田機場飛往加拿大之電子機票、蔡沛圩之
    長榮航空BR-807號班機登機證交給蔡沛圩，稍後即由李孟儒
    、蔡沛圩至桃園機場內中華航空櫃檯，使用桃園機場飛往成
    田機場之電子機票，並分別出示前開經變造署名「張志誠」
    、「龔亞萍」之護照向櫃檯人員行使，各自取得署名「張志
    誠」、「龔亞萍」之中華航空CI-100號班機登機證後，分別
    以自己護照及長榮航空BR-807號班機之登機證，持向移民署
    國境事務大隊自動通關系統查驗通關，卻使用署名「張志誠
    」、「龔亞萍」之中華航空CI-100號班機登機證，並接續持
    前開經變造署名「張志誠」、「龔亞萍」之護照，向中華航
    空查驗人員行使，即搭乘中華航空CI-100號班機入境日本，
    足以生損害於張志誠、龔亞萍之權益、外交部領事事務局對
    於中華民國護照制發管理之正確性。（後述王呈瑋等人在日
    本之行使變造護照行為，非我國刑法效力所及，我國無司法
    管轄權，不另為不受理之諭知）抵達日本後繼由李孟儒、蔡
    沛圩使用成田機場飛往加拿大之電子機票，至成田機場內加
    拿大航空櫃檯，分持前開經變造署名「張志誠」、「龔亞萍
    」之護照向櫃檯人員行使，各自取得署名「張志誠」、「龔
    亞萍」之加拿大航空AC-002號班機登機證後，連同前揭經變
    造署名「張志誠」、「龔亞萍」之護照交付於同（10）日偕
    同二名大陸人士自香港前來成田機場之楊欣芸，由楊欣芸將
    經變造署名「張志誠」、「龔亞萍」之護照、加拿大航空AC
    -002號班機之登機證交付該二名大陸人士，使該二人得以使
    用該等變造護照及登機證自日本搭乘加拿大航空AC-002號班
    機入境加拿大，共同以此方式私行運送大陸人士二名前往加
    拿大。
(四)100年12月14日部分：
    王呈瑋、王博文、游智欽、翁世育、金毓軒、呂信德、陳俊
    彰、封勝雄、王強與其他身分不詳偷渡集團成員間，共同基
    於行使變造護照、私行運送大陸地區人民前往臺灣地區以外
    之國家之犯意聯絡，由王呈瑋及不詳集團成員先將二名欲偷
    渡身分不詳之大陸人士安頓至香港，並由封勝雄擔任交通者
    ，於100年12月14日前某日，先前往香港與該二名大陸人士
    會合。再由王博文、游智欽於100年12月13日晚間至臺北車
    站附近之新驛旅店，教導擔任槍手之翁世育及陳俊彰入境、
    出境相關事宜。王博文、呂信德再依游智欽指示，於翌（14
    ）日上午，先後在臺北行天宮前巴士站、桃園機場，分別交
    付經其他集團成員所變造換貼翁世育照片署名「鍾濬暘」之
    護照（護照號碼：000000000號）、換貼陳俊彰照片署名「
    張晉嘉」之護照（護照號碼：000000000號）、電子機票4張
    、署名翁世育、陳俊彰長榮航空BR-801號班機登機證給翁世
    育、陳俊彰，於翌（14）日，即由翁世育、陳俊彰至桃園機
    場內全日空航空櫃檯，分別持桃園機場飛往成田機場之電子
    機票，並持前開經變造署名「鍾濬暘」、「張晉嘉」之護照
    向櫃檯人員行使，各自取得署名「鍾濬暘」、「張晉嘉」之
    全日空航空NH-1084號班機登機證後，分別以自己護照及長
    榮航空BR-801號班機之登機證，持向移民署國境事務大隊證
    照查驗隊員查驗通關，卻使用署名「鍾濬暘」、「張晉嘉」
    之全日空航空NH-1084號班機登機證，並接續前開行使變造
    護照之犯意，持前開經變造署名「鍾濬暘」、「張晉嘉」之
    護照向全日空航空查驗人員行使，即搭乘全日空航空NH-108
    4號班機入境日本，足以生損害於鍾濬暘、張晉嘉之權益、
    外交部領事事務局對於中華民國護照制發管理之正確性。（
    後述王呈瑋等人在日本之行使變造護照行為，非我國刑法效
    力所及，我國無司法管轄權，不另為不受理之諭知）抵達日
    本後繼由翁世育、陳俊彰使用成田機場飛往加拿大之電子機
    票，至成田機場內加拿大航空櫃檯，持前開經變造署名「鍾
    濬暘」、「張晉嘉」之護照向櫃檯人員行使，取得署名「鍾
    濬暘」、「張晉嘉」之加拿大航空AC-002號班機登機證後，
    連同經變造署名「鍾濬暘」、「張晉嘉」之護照交付給同（
    14）日偕同二名大陸人士自香港抵達成田機場之封勝雄，由
    封勝雄將變造署名「鍾濬暘」、「張晉嘉」之護照、加拿大
    航空AC-002號班機之登機證交給該二名大陸人士，使該二人
    得以使用該等變造護照及登機證自日本搭乘加拿大航空AC-0
    02號班機入境至加拿大，共同以此方式私行運送大陸人士前
    往加拿大。
(五)101年1月1日部分：
    王呈瑋、王博文、金毓軒、游智欽、翁世育、高驊、封勝雄
    、王強與其他身分不詳偷渡集團成員間，共同基於行使變造
    護照之犯意聯絡，由王呈瑋及不詳集團成員先將欲偷渡之大
    陸人士陳程、歐少愉安頓至香港，並由封勝雄擔任交通者，
    於101年1月1日前某日，先前往香港與二人會合。再由王博
    文、游智欽於100年12月31日，至新北市三重區天臺廣場附
    近某旅館，教導擔任槍手之翁世育及高驊入出境、通關事宜
    。不詳集團成員於101年1月1日上午先後在臺北行天宮前巴
    士站、桃園機場附近之統一便利商店，分別交付經不詳集團
    成員所變造換貼翁世育照片署名「陳健峯」之護照（護照號
    碼：000000000號）、換貼高驊照片署名「林淑芬」之護照
    （護照號碼：000000000號）、電子機票4張、署名翁世育、
    高驊之長榮航空BR-801號班機登機證給翁世育、高驊，於同
    日上午，由翁世育、高驊至桃園機場內日本航空櫃檯，持桃
    園機場飛往成田機場之電子機票，並出示前開經變造署名「
    陳健峯」、「林淑芬」之護照向櫃檯人員行使，取得署名「
    陳健峯」、「林淑芬」日本航空JL-802號班機登機證後，分
    別以自己之護照及長榮航空BR-801號班機之登機證，持向移
    民署國境事務大隊證照查驗隊員查驗通關，卻使用署名「陳
    健峯」、「林淑芬」之日本航空JL-802號班機登機證，並持
    前開經變造署名「陳健峯」、「林淑芬」之護照向日本航空
    查驗人員行使，即搭乘日本航空JL-802號班機入境日本，足
    以生損害於陳健峯、林淑芬之權益、外交部領事事務局對於
    中華民國護照制發管理之正確性。（後述王呈瑋等人在日本
    之行使變造護照行為，非我國刑法效力所及，我國無司法管
    轄權，不另為不受理之諭知）。此時，封勝雄偕同大陸人士
    陳程、歐少愉於同（1）日自香港搭乘國泰航空公司（下稱
    國泰航空）CX-504號班機抵達成田機場等待接應。繼由翁世
    育、高驊使用成田機場飛往加拿大之電子機票，至成田機場
    內加拿大航空櫃檯，各自出示前開經變造署名「陳健峯」、
    「林淑芬」之護照向櫃檯人員行使，原本計畫於取得署名「
    陳健峯」、「林淑芬」之加拿大航空AC-002號班機之登機證
    後，連同經變造署名「陳健峯」、「林淑芬」之護照一同交
    付封勝雄轉交給大陸人士陳程及歐少愉，使陳程及歐少愉得
    以該等變造護照及登機證搭乘加拿大航空AC-002號班機，自
    日本偷渡至加拿大，然僅翁世育劃位取得署名「陳健峯」之
    加拿大航空AC-002號班機之登機證，高驊於行使變造署名「
    林淑芬」之護照時，為加拿大航空櫃檯人員查悉有異，致未
    能取得署名「林淑芬」之加拿大航空AC-002號班機之登機證
    ，在該櫃檯旁之封勝雄立刻致電金毓軒請示王呈瑋，王呈瑋
    透過金毓軒指示封勝雄要高驊放棄劃位，封勝雄即促高驊離
    開櫃檯，並與翁世育及大陸人士陳程、歐少愉以各自護照入
    境日本，放棄該次偷渡至加拿大之行動。（以下僅查獲經過
    情形）嗣封勝雄於101年1月8日與大陸人士陳程及歐少愉欲
    出境日本，由大陸人士陳程持署名「陳健峯」護照正本（上
    有偽造出境查驗章，即上開翁世育所持變造署名「陳健峯」
    之護照除去翁世育照片後之還原正本，惟無證據證明翁世育
    行使時，其上已有該偽造出境查驗章），大陸人士歐少愉持
    有署名「林淑芬」之護照正本（即上開高驊所持變造署名「
    林淑芬」之護照除去高驊照片後之還原正本），三人出境日
    本時當場遭日本海關人員察覺有異而遭收容後遣返，並扣得
    前揭署名「陳健峯」護照2本（其中一本為翁世育上開所持
    變造署名「陳健峯」之護照除去翁世育照片後，嗣在其上偽
    造出境查驗章之署名「陳健峯」護照正本；另一本係將署名
    「陳健峯」之護照【護照號碼：000000000號】內頁抽換郭
    健麟所申請護照【護照號碼：000000000號】，並車縫合成
    換貼大陸人士陳程照片，且其上偽造移民署國境事務大隊中
    華民國出境查驗章之偽造護照，此護照非翁世育前揭行為所
    使用，與本案無關，不另為無罪諭知）及署名「林淑芬」護
    照2本（其中一本為高驊前揭所持變造署名「林淑芬」護照
    除去高驊照片後之還原正本，另一本為車縫合成換貼大陸人
    士毆少愉照片之變造署名「林淑芬」之護照【護照號碼：00
    0000000號】，此護照非高驊前揭行為所使用，與本案無關
    ，此2本署名「林淑芬」之護照查扣於日本，未扣於本案）
    。
二、案經內政部入出國及移民署國境事務大隊、內政部警政署刑
    事警察局移送臺灣桃園地方檢察署檢察官偵查起訴。
　　理　由
壹、程序部分
一、本院審理範圍
    原審判決本案被告王呈瑋及王博文犯如附表一編號1至5所示
    之罪；游智欽犯如附表一編號1、編號3至5所示之罪；另就
    被告王呈瑋、王博文、游智欽其他被訴部分均無罪。被告王
    呈瑋、王博文、游智欽不服原審判決，王呈瑋僅就附表一編
    號1至4部分提起上訴，王博文就附表一編號1至5提起上訴，
    游智欽就附表一編號1、編號3至5提起上訴，無罪部分，被
    告王呈瑋、王博文、游智欽及檢察官均未提起上訴。故本院
    審理範圍，僅為被告王呈瑋所犯附表一編號1至4、被告王博
    文所犯附表一編號1至5、被告游智欽所犯附表一編號1、編
    號3至5部分，其餘部分已判決確定，不在本院審理範圍。
二、證據能力
    按被告以外之人（包括證人、鑑定人、告訴人、被害人及共
    同被告等）於審判外之陳述雖不符刑事訴訟法第159條之1至
    之4等4條之規定，而經當事人於審判程序同意作為證據，法
    院審酌該言詞陳述或書面陳述作成時之情況，認為適當者，
    亦得為證據；當事人、代理人或辯護人於法院調查證據時，
    知有刑事訴訟法第159條第1項不得為證據之情形，而未於言
    詞辯論終結前聲明異議者，視為有前項之同意，同法第159
    條之5定有明文。立法意旨在於傳聞證據未經當事人之反對
    詰問予以核實，原則上先予排除。惟若當事人已放棄反對詰
    問權，於審判程序中表明同意該等傳聞證據可作為證據；或
    於言詞辯論終結前未聲明異議，基於尊重當事人對傳聞證據
    之處分權，及證據資料愈豐富，愈有助於真實發見之理念，
    且強化言詞辯論主義，使訴訟程序得以順暢進行，上開傳聞
    證據亦均具有證據能力。經查，對於下列經本院調查之證據
    方法（含供述及非供述證據），被告王呈瑋、王博文、游智
    欽、辯護人及檢察官於本院中均表示同意具備證據能力（本
    院卷第257至280頁、第543至565頁、第618至641頁），本院
    審酌上開證據亦無非法取供等不法情形，認本案經調查之證
    據均有證據能力。
貳、實體部分
一、上揭犯罪事實業據被告王呈瑋、王博文、游智欽於本院審理
    時坦承不諱，並有下列證據足資佐證：
(一)100年1月30日部分：
    此部分犯罪事實，業據同案被告蔡天銘於警詢、偵訊及原審
    審理時（101年度偵字第21429號卷第35至36、150至152頁，
    原審審訴字卷第132頁，原審訴字卷一第133頁反面至第134
    頁反面，原審訴字卷三第63頁反面至第68頁反面）；同案被
    告楊欣芸於警詢及原審審理時供陳明確（101年度偵字第214
    29號卷第38至40頁、原審訴字卷三第3頁反面至第8頁、第10
    頁反面至第11頁），並有旅客入出境紀錄查詢（被告游智欽
    、證人楊欣芸）、電子機票顧客行程收據（ELECTRONICTICK
    ET PASSENGER ITINERARY RECEIPT）、姚韋成之護照內頁影
    本、100年1月30日中華航空CI-848號班機入境通關紀錄、CH
    INA AIRLINES PASSENGER MANIFEST-CI0848（艙單有被告游
    智欽、「姚韋成」）、100年1月30日日本航空JL-802號班機
    出境通關紀錄、姚韋成之護照申請書、護照資料查詢、入出
    境連結作業資料查詢各1份（101年度偵字第21429號卷第20
    、41、53、57頁、第90頁至第99頁反面、第45至46、48至49
    頁、原審訴字卷四第35頁）；如附表二編號1、2所示之被告
    王博文以markveg0000000il.com帳號與被告王呈瑋以greenc
    hen10000000il.com帳號於100年1月30日上午之即時通對話
    記錄（101年度偵字第21429號卷第77至80頁）；被告王博文
    以暱稱「他究竟是神仙的化身還是地獄的使者」與暱稱「耀
    華t/s孫正芬」（下稱孫正芬）於100年1月26日、27日之Mes
    senger Plus聊天記錄1份（原審訴字王博文扣案物卷一第56
    8頁編號160、卷二第115頁）；被告王博文以暱稱「他究竟
    是神仙的化身還是地獄的使者」與暱稱「Michael」之被告
    王呈瑋於100年1月27日之Messenger Plus聊天記錄照片4張
    （原審訴字王博文扣案物卷一第546、548、549頁編號116、
    117、121、122）；雄獅旅行社股份有限公司101年4月5日10
    1雄獅總法字第10104002號函所附證人楊欣芸100年1月30日
    日本航空JL-802號班機機票號碼1份（101年度偵字第214 29
    號卷第81至82頁）在卷可稽，並有附表六編號1、3所示之物
    扣案可憑。
(二)100年11月20日部分：
    此部分犯罪事實，業據證人即同案被告金毓軒於警詢時（10
    1年度偵字第17548號卷一第89、91至92頁）；證人即共犯李
    孟儒於偵訊及原審審理時（原審訴字卷三第14頁）；證人即
    共犯蔡志彬於偵訊時（101年度偵字第17548號卷三第259至2
    60頁）；證人即共犯蘇韋誠於警詢及偵訊時（101年度偵字
    第17548號卷二第50至51之1頁、101年度偵字第17548號卷三
    第235至238頁）證述在卷，並有證人李孟儒、蘇韋誠之旅客
    入出境紀錄查詢、日本航空JL-802號班機100年11月20日「
    劉韋成」劃位紀錄表及艙單、「劉政鑫」劃位紀錄表、艙單
    及購票記錄、「劉韋成」、「劉政鑫」護照申請書、證人李
    孟儒、蘇韋誠100年11月20日長榮航空BR-867號班機網路登
    機證影像各1份、證人李孟儒於100年11月20日至日本航空櫃
    檯劃位、於移民署自動通關系統查驗出境、在日本航空JL-8
    02號班機D7登機門前、證人蘇韋誠100年11月20日至日本航
    空櫃檯劃位、出境通關、日本航空JL-802號班機D7登機門前
    等監視錄影擷取照片共9張（101年度偵字第17548號卷二第5
    2至59、67至74、82頁）；劉政鑫、劉韋成之入出境連結作
    業查詢（原審訴字卷四第36、37頁）；附表六編號1所示之
    王呈瑋MEGAWARE筆記型電腦內所存署名蘇韋誠、李孟儒於10
    0年11月20日長榮航空BR-867號航班之網路報到登機證、劉
    政鑫、劉韋成護照基本資料頁電子檔、手寫金毓軒、李孟儒
    等人護照基本資料照片、署名「劉政鑫」之香港簽證電子檔
    、金毓軒100年11月20日所購買電子機票電子檔（101年度偵
    字第17548號卷一第20、21、28、37至40、48頁，內政部入
    出國及移民署國境事務大隊特殊勤務隊勘驗報告檢附之檔案
    編號42、43、51、81至85、100翻拍照片）；被告王博文之
    入出境資訊連結作業、桃園國際機場股份有限公司107年7月
    3日桃機航字第1070035670號函（原審訴字卷三第109、143
    頁）；扣案如附表六編號2所示之王博文SONY筆記型電腦內
    所存署名「劉政鑫」之中華民國護照影像（101年度偵字第1
    7548號卷一第134頁，內政部入出國及移民署國境事務大隊
    特殊勤務隊勘驗報告檢附之檔案編號91翻拍照片）附卷可按
    ，並有如附表六編號1、2所示之物扣案可憑。
(三)100年12月10日部分：
    此部分犯罪事實，業據被告王呈瑋、王博文、游智欽分別於
    警詢供述在卷（101年度偵字第17548號卷一第14至16、108
    至109、148至151頁），且據同案被告楊欣芸於警詢及原審
    審理時（101年度偵字第17548號卷(二)第1至3頁、原審訴字
    卷一第211頁正反面、卷三第5頁至第11頁反面）；證人即同
    案被告金毓軒於警詢及偵訊時（101年度偵字第17548號卷一
    第91頁、卷三第253、255頁）；證人即共犯李孟儒於偵訊及
    原審審理時（101年度偵字第17548號卷三第237至238頁、原
    審訴字卷三第13至第15頁）；證人即共犯蔡沛圩於原審審理
    時（原審訴字卷三第42至44頁）；證人即同案被告呂信德於
    警詢時（101年度偵字第17548號卷一第142至144頁）證述在
    卷，並有張志誠、龔亞萍內政部入出國及移民署航前旅客資
    訊系統查詢、中華航空CI-100號班機劃位紀錄表及訂位購票
    紀錄、護照申請書、旅客出入境紀錄查詢（李孟儒、蔡沛圩
    、楊欣芸）、證人李孟儒、蔡沛圩於100年12月10日至中華
    航空櫃檯CI-100號航班櫃檯劃位，自動通關出境後，往D邊
    登機長廊行走之監視器錄影擷取照片共8張（101年度偵字第
    17548號卷二第5、82、99、101至104、106、107頁、卷三第
    9至11、19至23頁）；張志誠、龔亞萍之入出境連結作業查
    詢（原審訴字卷四第38、39頁）；如附表三編號1、2被告王
    呈瑋與楊欣芸於100年12月8日、同年月10日之即時通訊內容
    （101年度偵字第17548號卷一第59至62之1頁）；如附表四
    、1、2所示被告王博文與楊欣芸於100年12月9日、同年月10
    日之LINE對話內容、如附表六編號4所示之行動電話螢幕LIN
    E對話記錄照片2張（原審訴字王博文扣案物卷一第84至86、
    88頁，編號41至45、49）；如附表五編號1所示被告王博文
    （「馬先生」）與游智欽（「切麗」）之LINE對話內容、如
    附表六編號4所示行動電話螢幕LINE對話記錄照片2張（原審
    訴字王博文扣案卷一第143頁，編號158、159）；附表六編
    號1所示之王呈瑋MEGAWARE筆記型電腦內所存署名證人李孟
    儒、蔡沛圩於100年12月10日長榮航空BR-807號航班之網路
    報到登機證、證人李孟儒、蔡沛圩、呂信德相片影像電子檔
    、龔亞萍、張志誠護照基本資料頁電子檔、手寫證人金毓軒
    、楊欣芸、李孟儒、蔡沛圩等人護照基本資料、署名「蔡沛
    圩」、「楊欣芸」名義購買之100年12月10日成田機場往上
    海浦東機場機票購票證明電子檔（101年度偵字第17548號卷
    一第19、22、27、31、37至38、40、52、53頁，內政部入出
    國及移民署國境事務大隊特殊勤務隊勘驗報告檢附之檔案編
    號41、44、49、57、58、81、82、85、104、105翻拍照片）
    ；被告王博文以附表六編號4所示行動電話於100年12月8日
    晚間7時47分以LINE與暱稱「麥聯通福」之人聯繫之記錄照
    片7張、被告王博文行動電話螢幕翻拍照片1張（原審訴字王
    博文扣案物卷一第118至121頁，編號108至114、第72頁，編
    號16）；被告王博文隨身手寫筆記翻拍照片3紙（101年度偵
    字第17548號卷一第117、123、129頁，內政部入出國及移民
    署國境事務大隊特殊勤務隊勘驗報告檢附之檔案編號61、67
    、77翻拍照片）；附表五編號2所示被告游智欽、王博文於1
    00年12月10日之LINE對話內容、如附表六編號4所示行動電
    話螢幕LINE對話記錄照片3張（訴字王博文扣案物卷一)148
    至149頁，編號168至170）；如附表五編號1、2被告游智欽
    （暱稱「切麗」）與王博文（暱稱「馬先生」）之LINE對話
    內容、如附表六編號4所示行動電話螢幕LINE對話記錄照片1
    1張（訴字王博文扣案物卷一第142、143、146、147、149至
    151頁，編號157至159、165、166、170至175）在卷可參，
    且有如附表六編號1、2、4所示之物扣案可憑。
(四)100年12月14日部分：
    此部分犯罪事實，業據被告游智欽於警詢時供述在卷（101
    年度偵字第17548號卷一第147至148、151頁），且據同案被
    告翁世育於警詢、偵訊及原審審理時（101年度偵字第17548
    號卷二第45至47頁、卷三第242頁至第243頁反面、原審訴字
    卷一第206頁、102年度偵字第1134卷第225頁、原審訴字卷
    三第69頁至第79頁）；證人即同案被告金毓軒於警詢及偵訊
    時（101年度偵字第17548號卷一第90至92頁、卷三第252至2
    54頁、102年度偵字第1134號卷第7至11、214至216頁）；證
    人即共犯封勝雄於警詢時（101年度偵字第17548號卷一第67
    至68頁）；證人即共犯陳俊彰於偵訊及原審審理時（101年
    度偵字第17548號卷二第86、87頁、101年度偵字第17548號
    卷三第242頁正反面、245頁正反面、原審訴字卷三第191頁
    至第196頁反面）；證人呂信德於警詢時（101年度偵字第17
    548號卷一第143至144頁）證述在卷，並有內政部入出國及
    移民署航前旅客資訊系統查詢（旅客鍾濬暘、張晉嘉）、旅
    客入出境查詢（被告翁世育、證人陳俊彰）、張晉嘉之護照
    申請書（含護照遺失作廢申報表）、鍾濬暘之護照申請書、
    國人護照遺失資料查詢、鍾濬暘、張晉嘉之機票更改紀錄、
    鍾濬暘、張晉嘉之入出境連結作業查詢各1份（101年度偵字
    第17548號卷二第49、90至91、140至142、145頁、卷三第4
    至6頁、102年度偵字第1134號卷第145頁、原審訴字卷四第4
    0、41頁）；如附表五編號4至6所示被告王博文與游智欽於1
    00年12月12至14日之LINE對話內容、如附表六編號4所示被
    告王博文之行動電話螢幕LINE對話記錄照片4張（原審訴字
    王博文扣案物卷二第44頁反面、第45、49、51頁）；如附表
    六編號2所示之筆記型電腦內所存署名「張晉嘉」護照基本
    頁電子檔（101年度偵字第17548號卷一第134頁，內政部入
    出國及移民署國境事務大隊特殊勤務隊勘驗報告檢附之檔案
    編號90之翻拍照片）；附表六編號1所示MEGAWARE筆記型電
    腦內所存署名證人陳俊彰、翁世育於100年12月14日長榮航
    空BR-801號航班之網路報到登機證、「張晉嘉」、封勝雄之
    護照基本頁電子檔、手寫證人陳俊彰、金毓軒、翁世育等人
    護照基本資料、署名「封勝雄」名義購買之100年12月14日
    成田機場往上海浦東機場機票購票證明電子檔、署名「封勝
    雄」100年12月14日自香港到臺灣之訂位紀錄、署名「張晉
    嘉」名義購買之100年12月14日韓亞航空OZ-0712號航班機票
    電子檔（101年度偵字第17548號卷一第23、24、29、30、37
    、38、40、42、46、49、50、55、58頁，內政部入出國及移
    民署國境事務大隊特殊勤務隊勘驗報告檢附之檔案編號45、
    46、53、55、81、82、85、87、98、101、102、107、110翻
    拍照片）附卷為憑，且有如附表六編號1、2、4所示之物扣
    案可憑。
(五)101年1月1日部分：
    上開犯罪事實，業據同案被告翁世育於警詢、偵訊及原審審
    理時（101年度偵字第17548號卷二第33至35頁、卷三第244
    至246頁、102年度偵字第1134號卷第52頁反面至第54頁反面
    、第58頁反面至第59頁反面、第223至225、228至229頁、原
    審審訴字卷第132頁、原審訴字卷一第206頁反面至第209頁
    反面、卷三第70頁正反面、第72頁反面至第76頁反面、第77
    頁反面至第80頁）；同案被告高驊於警詢、偵訊及原審審理
    時（101年度偵字第17548號卷二第14至16之1頁、102年度偵
    字第1134號卷第62頁反面至第64頁、第234至237頁、原審審
    訴字卷第132頁、原審訴字卷三第45至49頁、第197頁反面至
    第199頁反面）；證人即同案被告金毓軒於警詢時（101年度
    偵字第17548號卷一第88至92頁、102年度偵字第1134號卷第
    7頁反面至第10頁反面）；證人封勝雄於警詢時（101年度偵
    字第17548號卷一第63至65頁）證述明確，並有陳健峯、林
    淑芬、封勝雄、翁世育、高驊之入出境紀錄、國泰航空CX-5
    04號班機自香港飛往成田機場艙單、高驊及翁世育於101年1
    月1日在桃園機場第二航廈日本航空櫃檯劃位取得登機證之
    監視錄影畫面、日本航空JL-802號班機劃位紀錄表、駐日本
    代表處移民工作組101年3 月30日東名字第0100007224號函
    及其檢附之日方公告之共犯封勝雄、大陸人士陳程、歐少愉
    行使偽造護照公告、日本入管局成田機場對策室提供之大陸
    籍陳程、歐少愉之大陸護照掃瞄、署名「林淑芬」換貼有被
    告高驊照片之護照影像檔、國際刑警組織日本東京中央局10
    1年3月28日暨同月29日傳真內政部警政署刑事警察局電報函
    、內政部入出國及移民署國境事務大隊鑑識調查隊檔號1010
    13、101015號鑑驗書各1份（101年度偵字第17548號卷一第7
    0至84之1頁、卷二第19至22、31、37至38、40頁、卷三第51
    頁至第53頁反面、102年度偵字第1134號卷第96、145、162
    至169頁、原審訴字卷四第42、43頁反面）；附表五、編號8
    至11所示100年12月31日、101年1月1日、2日、8日之LINE對
    話內容、附表六編號4所示被告王博文之行動電話螢幕LINE
    對話記錄照片（原審訴字王博文扣案物卷二第81頁至第84頁
    反面、第92頁反面）；附表六編號2所示電腦設備中所存署
    名「陳程」之大陸護照基本資料頁電子檔、署名「金毓軒」
    名義購買100年12月31日成田機場往上海浦東機場機票購票
    證明電子檔、署名「封勝雄」名義購買101年1月1日成田機
    場往上海浦東機場機票購票證明電子檔、附表六編號4所示
    行動電話與證人呂信德於101年1月1日談論到「目前所知小
    弟妹被攔下」等對話、手寫陳健峯、林淑芬筆記紙、署名「
    陳健峯」、「林淑芬」護照基本資料頁電子檔、署名「林淑
    芬」名義購買之101年1月1日香港往臺北機票購票證明電子
    檔（101年度偵字第17548號卷一第116、118、119、125、13
    0、133、134、136頁，內政部入出國及移民署國境事務大隊
    特殊勤務隊勘驗報告檢附之檔案編號29、62、63、73、78、
    89、90、93翻拍照片）；附表六編號1所示被告王呈瑋遭扣
    案之MEGAWARE筆記型電腦內所存署名高驊、翁世育於101年1
    月1日長榮航空BR-801號航班之網路報到登機證、高驊之照
    片影像、陳健峯、林淑芬、證人高驊、封勝雄護照基本資料
    頁電子檔、手寫金毓軒、翁世育、高驊等人護照基本資料、
    署名「封勝雄」、「翁世育」名義購買之101年1月1日東京
    成田機場往上海浦東機場機票購票證明電子檔、署名「金毓
    軒」名義購買之100年12月31日成田機場往上海浦東機場機
    票購票證明電子檔、署名「陳程」、「歐少愉」名義購買之
    100年12月31日香港往泰國機票購票證明電子檔（101年度偵
    字第17548號卷一第25至30、32、37、38、40、41、43、45
    、51、56至58頁，內政部入出國及移民署國境事務大隊特殊
    勤務隊勘驗報告檢附之檔案編號47至49、52 、53、55、59
    、60、81、82、85、86、95、97、103、108至110翻拍照片
    ）在卷可佐，另有附表六編號1、2、4所示之物扣案可憑。
(六)綜上，足認被告王呈瑋、王博文及游智欽於本院之自白與事
    實相符，堪予採信。本案事證明確，被告王呈瑋、王博文及
    游智欽犯行均堪認定，均應予依法論科。
二、論罪
(一)按行為後法律有變更者，適用行為時之法律。但行為後之法
    律有利於行為人者，適用最有利於行為人之法律，為刑法第
    2條第1項所明定。經查，被告王呈瑋、王博文及游智欽行為
    後，護照條例業於104年6月10日修正公布，於105年1月1日
    施行。修正前護照條例第24條第1項、第2項規定「偽造、變
    造護照足以生損害於公眾或他人者，處5年以下有期徒刑，
    併科新臺幣50萬元以下罰金。行使前項文書者，亦同。」，
    修正後則調整於第29條規定「有下列情形之一，足以生損害
    於公眾或他人者，處1年以上7年以下有期徒刑，得併科新臺
    幣70萬元以下罰金：三、偽造或變造護照。四、行使前款偽
    造或變造護照。」，修正後法定刑提高至1年以上7年以下有
    期徒刑，罰金刑亦提高至70萬元以下，經比較新、舊法之結
    果，修正後之規定並非較有利於被告，依刑法第2條第1項前
    段「從舊從輕」之規定，應適用修正前護照條例第24條第2
    項、第1項之規定論處。
(二)核被告王呈瑋、王博文、游智欽事實欄一、(一)所為，係犯
    入出國及移民法第73條第1項之運送非運送契約應載之人至
    他國罪、臺灣地區與大陸地區人民關係條例第80條第1項違
    反同條例第28條之1第2項之臺灣地區人民利用非中華民國航
    空器私行運送大陸地區人民前往臺灣地區與大陸地區以外之
    國家罪。核被告王呈瑋、王博文事實欄一、(二)所為；被告
    王呈瑋、王博文、游智欽事實欄一、(三)、(四)所為，均係
    犯修正前護照條例第24條第2項、第1項之行使變造護照罪、
    臺灣地區與大陸地區人民關係條例第80條第1項違反同條例
    第28條之1第2項之臺灣地區人民利用非中華民國航空器私行
    運送大陸地區人民前往臺灣地區與大陸地區以外之國家罪。
    核被告王博文、游智欽事實欄一、(五)所為，均係犯修正前
    護照條例第24條第2項、第1項之行使變造護照罪。公訴意旨
    就犯罪事實一、(二)至(五)漏未論及被告王呈瑋等人行使變
    造護照犯行，然該等事實已於起訴書載明且業經檢察官於原
    審審理時當庭補充罪名（原審訴字卷四第88頁），本院自得
    審究。
(三)被告王呈瑋、王博文、游智欽就事實欄一、(一)之犯行，與
    楊欣芸、蔡天銘、王強與其餘身分不詳之偷渡集團成年成員
    間；被告王呈瑋、王博文就事實欄一、(二)之犯行，與金毓
    軒、李孟儒、蘇韋誠、蔡志彬、王強及其他身分不偷渡詳之
    集團成年成員間；被告王呈瑋、王博文、游智欽就事實欄一
    、(三)之犯行，與楊欣芸、金毓軒、呂信德、李孟儒、蔡沛
    圩、王強與其他身分不詳之偷渡集團成年成員間；被告王呈
    瑋、王博文、游智欽就事實欄一（四）所示犯行，與翁世育
    、金毓軒、呂信德、封勝雄、陳俊彰、王強與其他身分不詳
    之偷渡集團成年成員間；被告王博文、游智欽就事實欄一、
    (五)之犯行，與王呈瑋、翁世育、高驊、金毓軒、封勝雄 
    、王強與其他身分不詳之偷渡集團成年成員間，均有犯意聯
    絡及行為分擔，均為共同正犯。
(四)按修正前護照條例第24條第2項、第1項之行使變造護照罪，
    其犯罪構成要件係針對刑法第216條、第212條之特種文書另
    列特別明文處罰規定，係屬法規競合，而上開護照條例處罰
    規定之法定刑度較前開刑法之刑罰規定為重，立法日期亦較
    後，護照條例應係特別規定，自應優先適用，併此敘明。而
    被告王呈瑋等人於事實欄一、（二）至（五）犯行中變造護
    照之低度行為，各為行使變造護照之高度行為所吸收，均不
    另論罪。
(五)犯罪事實一、(二)至(五)之偷渡犯行中，二名槍手分別行使
    變造他人名義之護照部分，係以一行為同時行使經變造之二
    屬性相同之護照，利用同一搭機、轉機行為偷渡二名大陸人
    士而犯之，各均係同種想像競合犯，從一重論斷。又被告王
    呈瑋等人於偷渡當日先後在桃園機場多次行使變造護照之行
    為，犯罪時、地密接，手法亦屬相同，主觀上均係為順利偷
    渡，而基於同一動機所生之單一犯意，客觀上各行為獨立性
    薄弱，應屬接續犯，故僅各論以一行使變造護照罪。另被告
    王呈瑋、王博文、游智欽事實欄一、(一)所示，接續利用非
    中華民國航空器私行運送同一大陸人士先至日本再到加拿大
    ，係基於同一犯意之行為，侵害同一法益，為接續犯，應論
    以一罪。另被告王呈瑋、王博文事實欄一(二)、被告王呈瑋
    、王博文、游智欽事實欄一(三)、(四)所為，均係其等利用
    非中華民國航空器同時私行運送大陸人士二人至他國，各係
    基於同一犯意之行為，侵害同一法益，應各屬單純一罪。
(六)被告王呈瑋、王博文、游智欽就事實欄一、(一)，係以一行
    為同時觸犯入出國及移民法第73條第1項之運送非運送契約
    應載之人至他國罪、臺灣地區與大陸地區人民關係條例第80
    條第1項違反同條例第28條之1第2項之臺灣地區人民利用非
    中華民國航空器私行運送大陸地區人民前往臺灣地區與大陸
    地區以外之國家罪，為想像競合犯，依刑法第55條前段規定
    ，從一重以入出國及移民法第73條第1項之運送非運送契約
    應載之人至他國罪處斷。被告王呈瑋、王博文就事實欄一、
    (二)；被告王呈瑋、王博文、游智欽就事實欄一、(三)、(
    四)所為，均係以一行為同時觸犯修正前護照條例第24條第2
    項、第1項之行使變造護照罪、臺灣地區與大陸地區人民關
    係條例第80條第1項違反同條例第28條之1第2項之臺灣地區
    人民利用非中華民國航空器私行運送大陸地區人民前往臺灣
    地區與大陸地區以外之國家罪，為想像競合犯，均依刑法第
    55條前段規定，各以修正前護照條例第24條第2項、第1項之
    行使變造護照罪處斷。
(七)被告王呈瑋前因違反護照條例案件經臺灣桃園地方法院以94
    年度訴字第769號判處有期徒刑6月，減為有期徒刑3月，並
    於96年12月24日確定，因羈押折抵刑期期滿而執行完畢，有
    本院被告前案紀錄表附卷可考，其於前案有期徒刑執行完畢
    後，5年內故意再犯本案有期徒刑以上刑之罪，為累犯，衡
    以被告前案與本案均屬故意犯罪、罪質亦相同，其於前案執
    行後，顯未能從前案執行中獲得警惕，刑罰反應力薄弱，且
    如加重其法定最低度刑，尚不至於使「行為人所受的刑罰」
    超過「其所應負擔罪責」，參照司法院釋字第775 號解釋意
    旨，認仍應依刑法第47條第1項規定加重其刑。
三、不另為公訴不受理、不另為無罪諭知部分
(一)公訴意旨略以：
  1.100年11月20日部分
    被告王呈瑋、王博文、金毓軒、李孟儒、蘇韋誠共同在機場
    以交付證件方式利用航空器運送非運送契約應載之人至他國
    之犯意聯絡，由共犯李孟儒、蘇韋誠於100年11月20日在成
    田機場，持署名「劉政鑫」、「劉韋成」之護照至加拿大航
    空AC-002號班機之櫃檯冒名劃位取得該航班之登機證，再將
    該署名「劉政鑫」、「劉韋成」之護照及加拿大航空AC-002
    號班機之登機證交付予偕同大陸人士自香港前來日本東京之
    金毓軒，再讓大陸人士得以自東京偷渡至加拿大。因認被告
    王呈瑋、王博文均涉犯入出國及移民法第73條第1項運送非
    運送契約應載之人至他國罪嫌、臺灣地區與大陸地區人民關
    係條例第28條之1第2項不得利用非中華民國航空器私行運送
    大陸地區人民前往臺灣地區及大陸地區以外之國家罪嫌、修
    正前護照條例第24條第2項、第1項之行使變造護照罪嫌。
  2.100年12月10日部分：
    被告王呈瑋、王博文、游智欽、楊欣芸、金毓軒、呂信德、
    、李孟儒及蔡沛圩共同使大陸人士入國後，在機場以交付證
    件方式利用航空器運送非運送契約應載之人至他國之犯意聯
    絡，由共犯李孟儒及蔡沛圩於100年12月10日在成田機場分
    持署名「張志誠」、「龔亞萍」之護照至加拿大航空AC-002
    號班機之櫃檯冒名劃位取得該航班之登機證，再將該署名「
    張志誠」、「龔亞萍」之護照加拿大航空及AC-002號班機之
    登機證交付予偕同大陸人士自香港前來日本東京之楊欣芸，
    再讓大陸人士得以自東京偷渡至加拿大。因認被告王呈瑋、
    王博文、游智欽均涉犯入出國及移民法第73條第1項運送非
    運送契約應載之人至他國罪嫌、臺灣地區與大陸地區人民關
    係條例第28條之1第2項不得利用非中華民國航空器私行運送
    大陸地區人民前往臺灣地區及大陸地區以外之國家罪嫌、修
    正前護照條例第24條第2項、第1項之行使變造護照罪嫌。
  3.100年12月14日部分：
    被告王呈瑋、王博文、游智欽、翁世育、金毓軒、呂信德、
    封勝雄及陳俊彰共同在機場以交付證件方式利用航空器運送
    非運送契約應載之人至他國之犯意聯絡，由翁世育及共犯陳
    俊彰於100年12月14日在成田機場，分持署名「鍾濬暘」、
    「張晉嘉」之護照至加拿大航空AC-002號班機之櫃檯冒名劃
    位取得該航班之登機證，再將該署名「鍾濬暘」、「張晉嘉
    」之護照及加拿大航空AC-002號班機之登機證交付予偕同大
    陸人士自香港前來日本東京之共犯封勝雄，再讓大陸人士得
    以自東京偷渡至加拿大。因認被告王呈瑋、王博文、游智欽
    均涉犯入出國及移民法第73條第1項運送非運送契約應載之
    人至他國罪嫌、臺灣地區與大陸地區人民關係條例第28條之
    1第2項不得利用非中華民國航空器私行運送大陸地區人民前
    往臺灣地區及大陸地區以外之國家罪嫌、修正前護照條例第
    24條第2項、第1項之行使變造護照罪嫌。
  4.101年1月1日部分：
    被告王呈瑋、王博文、游智欽、金毓軒、封勝雄共同基於行
    使偽造私文書之犯意聯絡，金毓軒招攬翁世育、高驊，先由
    不詳之人變造將署名「陳健峯」之中華護照（護照號碼：00
    0000000號）內頁抽換郭健麟所申請護照（護照號碼：00000
    0000號），並車縫合成換貼大陸人士陳程照片，又在該護照
    上偽造移民署國境事務大隊「中華民國ROC IMMIGRATION DE
    C 30.2011 DEPARTED（726）TAIPEI（726）」出境查驗章，
    另將署名「林淑芬」之護照（護照號碼：000000000號），
    車縫合成換貼大陸人士毆少愉照片，被告王博文、游智欽交
    付上開偽造護照及登機證予翁世育、高驊後，於101年1月1
    日由翁世育、高驊分持上開署名「陳健峯」、「林淑芬」護
    照，前往桃園機場冒名頂替「陳健峯」、「林淑芬」搭乘日
    本航空JL-802號班機至成田機場，封勝雄則協同大陸人士陳
    程、歐少愉以「封勝雄」、「龔亞君」、「陳健峯」名義搭
    乘國泰航空CX-504號班機自香港飛往成田機場，翁世育、高
    驊、封勝雄均抵達成田機場後，翁世育、高驊再持署名「陳
    健峯」、「林淑芬」護照至加拿大航空AC-002號班機之櫃檯
    冒名劃位領取得該航班之登機證，欲將該署名「陳健峯」、
    「林淑芬」之護照及AC-002號班機之登機證交付予偕同大陸
    人士陳程及歐少愉自香港前來日本東京之共犯封勝雄，再讓
    大陸人士得以自東京偷渡至加拿大。嗣翁世育、高驊經出示
    前揭合成護照向加拿大航空AC-002號班機櫃檯冒名劃位，遭
    查悉上開護照有異，封勝雄指示翁世育、高驊放棄劃位，而
    翁世育、高驊、封勝雄及大陸人士陳程、歐少愉以各自護照
    入境日本，封勝雄於101年1月8日再度與大陸人士陳程及歐
    少愉出境日本，由大陸人士陳程持上有偽造中華民國「ROC 
    IMMIGRATION JAN 01.2012 DEPARTED（726）TAIPEI（726）
    」出境查驗章之署名「陳健蘂」護照、歐少愉持偽造「林淑
    芬」護照正本出境日本，惟遭日本海關人員察覺有異而遭收
    容後遣返。因認被告王呈瑋、王博文、游智欽均涉犯入出國
    及移民法第73條第1項運送非運送契約應載之人至他國罪嫌
    、刑法第216條、第212條之行使偽造特種文書罪嫌、刑法第
    216條、第220條第1項、第211條之行使偽造準公文書罪嫌、
    修正前護照條例第24條第2項、第1項之行使變造護照罪嫌（
    原審訴字卷四第88頁）等語。
(二)不另為不受理諭知部分
    按對於被告無審判權者，應諭知不受理之判決，刑事訴訟法
    第303條第6款定有明文。再按我國刑法原則上雖採屬地主義
    以保護中華民國之法益為目的，於在中華民國領域內犯罪者
    適用之，然同法第5條規定兼採保護主義之立法，凡在中華
    民國領域外犯刑法第211條、第214條、第218條及第216條行
    使第211條、第213條、第214條文書之偽造文書罪，仍應適
    用我國刑法之規定，刑法第3條、第5條第7款定有明文；另
    中華民國人民在中華民國領域外犯刑法第5、6條以外之罪，
    而其最輕本刑為三年以上有期徒刑者亦適用之，刑法第7條
    定有明文。故被告於中華民國領域外之日本境內犯刑法第5
    條、第6條以外之罪，且依刑法所規定法定刑，其最輕本刑
    為未滿三年者，自無臺灣地區刑法之適用，臺灣地區法院對
    之即無從追訴、審判而無審判權。查上揭公訴意旨認被告王
    呈瑋、王博文、游智欽所犯修正前護照條例第24條第2項、
    第1項行使變造護照犯行，並非刑法第5條、第6條所列之罪
    ，且其法定刑為「五年以下有期徒刑、併科新臺幣五十萬元
    以下罰金」，亦非最輕本刑三年以上之罪，揆諸上開說明，
    被告王呈瑋、王博文、游智欽在日本所為行使變造護照部分
    即無從適用刑法之規定，而無審判權，本應為不受理判決，
    然此部分與上揭事實欄一、(二)至(五)在臺灣所為之行使變
    造護照犯行部分，有接續犯實質上一罪之關係，且與私行運
    送大陸地區人民前往臺灣地區以外之國家犯行，具有想像競
    合裁判上一罪之關係，皆不另為不受理之諭知。
(三)不另為無罪諭知部分
  1.按犯罪事實應依證據認定之，無證據不得認定犯罪事實；不
    能證明被告犯罪者，應諭知無罪之判決，刑事訴訟法第154
    條第2 項、第301 條第1 項分別定有明文。認定不利於被告
    之事實，須依積極證據，苟積極證據不足為不利於被告事實
    之認定時，即應為有利於被告之認定，更不必有何有利之證
    據；認定犯罪事實所憑之證據，雖不以直接證據為限，間接
    證據亦包括在內，然而無論直接或間接證據，其為訴訟上之
    證明，須於通常一般之人均不致有所懷疑，而得確信其為真
    實之程度者，始得據為有罪之認定，倘其證明尚未達到此一
    程度，而有合理之懷疑存在時，事實審法院復已就其心證上
    理由予以闡述，敘明其如何無從為有罪之確信，因而為無罪
    之判決，尚不得任意指為違法，最高法院30年上字第816 號
    、76年台上字第4986號判例可參。
  2.被告王呈瑋等人被訴公訴意旨一、1至4之入出國及移民法第
    73條第1項在機場以交付證件方式利用航空器運送非運送契
    約應載之人至他國罪部分：
 (1)按入出國及移民法第73條第1項規定：「在機場、港口以交
    換、交付證件或其他非法方法，利用航空器、船舶或其他運
    輸工具運送非運送契約應載之人至我國或他國者，處5年以
    下有期徒刑，得併科新臺幣200萬元以下罰金。」，其立法
    意旨係鑑於目前人蛇（偷渡）集團利用過境或出境乘客在我
    國機場、港口候機船時間，以交換（付）登機（船）證或偽
    、變造護照、簽證方式，協助無有效證件之偷渡犯偷渡他國
    ，因其不法以交換（付）證件，行為地在我國領域內，影響
    我國國際形象甚鉅，類此新型犯罪型態，宜立法予以遏止，
    避免我國機場、港口成為國際偷渡犯之轉運站。是以，本條
    文之犯罪主體為以交換、交付證件或其他非法方法，而利用
    航空器、船舶或其他運輸工具運送非運送契約應載之人至我
    國或他國之人蛇（偷渡）集團；而持他人所提供登機（船）
    證或偽、變造護照、簽證非法入出境之偷渡犯則為本罪之行
    為客體。查本案擔任人蛇集團之槍手，係持集團成員在機場
    或其他地點所交付之變造護照，自行至航空公司櫃檯取得登
    機證，欲利用航空器由臺灣至日本，而虛偽增添該護照名義
    人曾有上揭搭機紀錄，藉此使大陸人士以該護照名義人身分
    偷渡入境加拿大時，取信加拿大移民當局該護照名義人係來
    自臺灣無誤，故本案槍手自非意圖非法出境之偷渡犯，並非
    本罪之行為客體，應無構成本罪之可能。又依前揭入出國及
    移民法第73條第1項規定之立法理由，係為遏止人蛇集團利
    用過境或出境乘客在我國機場、港口候機船時間，以交換（
    付）登機（船）證或偽、變造護照、簽證方式，協助無有效
    證件之偷渡犯偷渡他國，是該行為地限定在我國領域內，故
    本案人蛇集團之槍手、交通者在成田機場交付變造護照、登
    機證給大陸人士，使該等大陸人士冒充他人身分利用航空器
    由日本偷渡至加拿大，行為地點不在我國領域內，非在我國
    機場為之，自不能與入出國及移民法第73條第1項規定相繩
    。
 (2)綜上，本案擔任人蛇集團之槍手，縱有持變造護照，利用航
    空器由臺灣入境日本，然其等非意圖非法出境之偷渡犯，非
    入出國及移民法第73條第1項之罪行為客體，自無構成本罪
    之可能，又公訴意旨一、1至4所示大陸人士固有冒充他人身
    分利用航空器由日本偷渡至加拿大，然行為地點不在我國領
    域內，非在我國機場為之，亦不得以入出國及移民法第73條
    第1項相繩。本案既不能證明被告王呈瑋、王博文、游智欽
    所為，構成入出國及移民法第73條第1項規定之運送非運送
    契約應載之人至他國罪，本應為無罪之諭知，然公訴意旨此
    部分所述若成立犯罪，與前揭事實欄一、(二)至(五)有罪部
    分具有想像競合裁判上一罪關係，爰均不另為無罪之諭知。
  3.被告王呈瑋等人被訴公訴意旨一、5所示刑法第216條、第21
    2條之行使偽造特種文書及刑法第216條、第220條第1項、第
    211條之行使偽造準公文書等部分：
 (1)被告王博文、不詳偷渡集團成員於101年1月1日上午先後在
    事實欄一、(五)所示時、地，分別交付經不詳集團成員所換
    貼翁世育照片署名「陳健峯」護照（護照號碼：000000000
    號）、換貼高驊照片署名「林淑芬」護照（護照號碼：0000
    00000號）及相關電子機票給翁世育、高驊，即由翁世育、
    高驊即於同（1）日上午至桃園機場之日本航空櫃檯，持桃
    園機場飛往成田機場之電子機票，並分別出示經變造上開換
    貼二人照片署名「陳健峯」、「林淑芬」之護照向櫃檯人員
    行使，劃位取得署名「陳健峯」、「林淑芬」日本航空JL-8
    02號班機之登機證，各持署名「陳健峯」、「林淑芬」之護
    照及日本航空JL-802號班機之登機證，冒名「陳健峯」、「
    林淑芬」搭乘日本航空JL-802號班機抵達成田機場。翁世育
    、高驊抵達日本後，復至成田機場內加拿大航空櫃檯，持成
    田機場飛加拿大之電子機票，各自出示前開經變造署名「陳
    健峯」、「林淑芬」之護照向櫃檯人員行使，欲冒名劃位取
    得署名「陳健峯」、「林淑芬」加拿大航空AC-002號班機之
    登機證，然僅翁世育成功取得署名「陳健峯」加拿大航空AC
    -002號班機之登機證，高驊行使變造署名「林淑芬」之護照
    時，則為加拿大航空櫃檯人員查悉有異，而未取得署名「林
    淑芬」加拿大航空AC-002號班機之登機證等事實，業如前述
    ，而可認翁世育、高驊所分持署名「陳健峯」、「林淑芬」
    護照（護照號碼分別為000000000、000000000號），護照持
    照人影像係分別換貼翁世育、高驊照片。
 (2)封勝雄於101年1月1日在成田機場掩護大陸人士陳程、歐少
    愉持用署名「陳健峯」、「林淑芬」之護照欲轉機偷渡前往
    加拿大時，因事跡敗露，3人於當日臨時改入境日本，陳程
    、歐少愉分別持署名「陳健峯」（護照號碼：000000000號
    ，持照人影像不詳）、「林淑芬」（護照號碼：000000000
    號，持照人影像為林淑芬本人）通關，由於3人已遭日本相
    關單位鎖定，故於同年月8日持自己護照由日本出境時，遭
    日方查獲並收容接受相關調查等情，有駐日本代表處移民工
    作組中華民國101年3月30日東名字第0100007224號函1份、
    日本入管局成田機場對策室提供之大陸籍陳程、歐少愉之大
    陸護照內頁圖檔（編號23、30）共2張、封勝雄、陳程、歐
    少愉入境日本時所攝影像及所持護照資訊1紙在卷可稽（見1
    01年度偵字第17548號卷(一)第70至80、99頁），則陳程、
    歐少愉所持署名「陳健峯」、「林淑芬」護照，護照號碼雖
    分別為000000000、000000000號，然署名「林淑芬」護照之
    持照人影像為林淑芬本人，並非高驊，而「陳健峯」護照持
    照人影像不詳，已難認與翁世育、高驊上開二次至航空公司
    櫃檯冒名劃位時所使用換貼翁世育照片署名「陳健峯」、換
    貼高驊照片「林淑芬」之護照為同一。
 (3)本案日本檢察廳固然在陳程、歐少愉處扣得署名「陳健峯」
    、「林淑芬」護照各2本，然本案於我國起訴時，署名「林
    淑芬」護照2本並未隨案移送。而依日本入管局成田機場對
    策室提供之署名「林淑芬」護照內頁圖檔（編號25、26）、
    歐少愉入境日本時所持護照資訊（見101年度偵字第17548號
    卷(一)第99、101頁），可見未隨案移送日本檢察廳所扣得
    署名「林淑芬」護照2本，護照號碼均為000000000號，持照
    人影像分別為林淑芬本人、高驊，則依罪疑唯輕原則，至多
    僅能認定換貼高驊照片署名「林淑芬」之護照，係經由署名
    「林淑芬」之護照原本所變造，貼林淑芬本人影像署名「林
    淑芬」之護照是否經過偽造、變造，或係曾換貼高驊之照片
    而為高驊冒名劃位、登機所使用，實無從認定。
 (4)按刑法上所謂變造文書，指無製作權者，不變更原有文書之
    本質，擅自就他人所製作之真正文書，加以改造而變更其內
    容而言；倘該文書之本質已有變更，或已具有創設性時，即
    屬偽造，而非變造（最高法院92年度台上第6838號判決可資
    參照）。又按移民署之公務員，於執行入出國境旅客證照查
    驗職務時，在職務上製作表示入出國境旅客（人民）經受查
    驗完畢之證明，縱以戳章型式在護照內頁或登機證簽證欄上
    填記，既非護照、旅券或登機證之本體，復與關於護照、登
    機證持有人之品行、能力、服務或其他相類之證書無涉，當
    非刑法第212條規定之特種文書，而屬同法第220條第1項規
    定之準公文書，且該章戳亦非表示人格證明符號之印章，偽
    造入出境查驗戳章蓋用在護照內頁或登機證上，應論以刑法
    第211條之偽造公文書罪（最高法院92年度台上字第902號、
    81年度台非字第175號判決意旨參照）。查本件扣案署名「
    陳健峯」護照2本，其中一本署名「陳健峯」（護照號碼：0
    00000000號）經送鑑定結果，其內頁抽換郭健麟所申請護照
    （護照號碼：000000000號），並車縫合成換貼大陸人士陳
    程照片，並有偽造移民署國境事務大隊「中華民國ROC IMMI
    GRATION DEC 30.2011 DEPARTED（726）TAIPEI（726）」出
    境查驗章（下稱署名「陳健峯」護照(1)）。另一本署名「
    陳健峯」（護照號碼：000000000號），經鑑定為真版，然
    其內頁有偽造移民署國境事務大隊「中華民國ROCIMMIGRATI
    ON JAN 01.2012 DEPARTED（726）TAIPEI（726）」出境查
    驗章（下稱署名「陳健峯」護照(2)）等情，有內政部入出
    國及移民署國境事務大隊鑑識調查隊鑑驗書檔號101013、10
    1015號鑑驗書各1份存卷可參（101年度偵字第17548號卷三
    第51頁至第53頁反面），而此二本護照均係在大陸人士陳程
    處所扣得，持照人影像照片分別為陳程、陳健峯本人，署名
    「陳健峯」護照(1)之封面裡頁及其對應封底裡頁遭抽換之
    情形，照片亦經換貼，因基本資料頁等部分內頁既經抽換，
    則原真正護照之同一性顯已不復存在，揆諸上開實務見解，
    當應評價已具有創造性意義之護照製作而非改造舉措，應認
    係屬偽造之護照，而署名「陳健峯」護照(2)雖為真版，惟
    與署名「陳健峯」護照(1)上，均鑑定出有偽造之入出國之
    戳章印文，揆諸上開實務見解，署名「陳健峯」護照(1)、(
    2)上偽造移民署國境事務大隊出境查驗章印文部分，均屬偽
    造準公文書，固堪認定。然而，署名「陳健峯」護照(1)顯
    與翁世育持至航空公司櫃檯冒名劃位、登機時所使用換貼翁
    世育照片署名「陳健峯」護照（下稱署名「陳健峯」護照(3
    )）不同，已難認被告王呈瑋、王博文、游智欽有罪部分事
    實欄一、(五)協助大陸人士偷渡過程中，有使用此本護照。
    至於未扣案翁世育所持署名「陳健峯」護照(3)，係記載「
    陳健峯」之人別資料，持照人影像為翁世育，然是否係以署
    名「陳健峯」護照(2)換貼照片所變造（之後再將照片移除
    ，還原為署名「陳健峯」護照(2)），或是以不詳護照抽換
    內頁所偽造，實無證據可證而有不明，依罪疑唯輕原則，僅
    能認定係以署名「陳健峯」護照(2)換貼照片所變造而為翁
    世育冒名劃位、登機所使用，至於署名「陳健峯」 護照(2)
    內頁偽造移民署國境事務大隊出境查驗章印文，缺乏證據證
    明係翁世育行使時，即已偽造完成，故此部分，依罪疑唯輕
    原則，亦僅能認定翁世育行使該變造護照時，內頁尚無該偽
    造之出境查驗戳章印文。
 (5)綜上所述，依公訴人提出之證據，客觀上尚未達到使通常一
    般之人均不致於有所懷疑，而得確信被告王呈瑋、王博文、
    游智欽協助大陸人士偷渡時，由翁世育持抽換郭健麟所申請
    護照（護照號碼：000000000號），並車縫合成換貼大陸人
    士陳程照片，且有偽造移民署國境事務大隊出境查驗章之署
    名「陳健峯」護照（護照號碼：000000000號），高驊係持
    車縫合成換貼大陸人士毆少愉照片署名「林淑芬」護照（護
    照號碼：000000000號），共同行使偽特種文書及偽造準公
    文書之程度，而有合理懷疑之存在，復無其他積極事證足認
    被告王呈瑋、王博文、游智欽有此部分犯行，揆諸首揭說明
    ，本應諭知無罪之判決，但此部分如成立犯罪，與前開事實
    欄一、(五)論罪科刑部分具接續犯實質上一罪之關係，爰不
    另為無罪之諭知。
參、撤銷改判部分
一、原審認本案罪證明確，因予論罪科刑，固非無見。惟查，被
    告王呈瑋、王博文、游智欽於上訴本院後，業已認罪坦承犯
    行（本院卷第248、532、608、661、662、747頁），被告王
    呈瑋、王博文、游智欽犯罪後之態度，業與原審所認定者不
    同，此為本院審理程序中新發生之事證，涉及刑法第57條第
    10款量刑審酌時應注意之事項，且應予評價為量刑之減輕因
    子，原審未及審酌據為量刑之依據，尚有未合。被告王呈瑋
    、王博文之辯護人上訴請求依刑法第59條規定酌減其刑，惟
    按刑法第59條規定犯罪情狀顯可憫恕，認科以最低度刑仍嫌
    過重者，得酌量減輕其刑，此雖為法院依法得行使裁量之事
    項，然非漫無限制，必須犯罪另有特殊之原因、環境與情狀
    ，在客觀上足以引起一般之同情而顯可憫恕，認為即予宣告
    法定低度刑期，猶嫌過重者，始有其適用，然被告王呈瑋、
    王博文恣意參與偷渡集團協助大陸人士偷渡，且屬犯罪核心
    地位，參與程度非低，又依卷內事證，尚無從認定其等犯罪
    當時所處情狀，有顯可憫恕之情，被告王呈瑋、王博文此部
    分上訴並無理由，又被告王呈瑋、王博文、游智欽以其等業
    已坦承犯行，知所錯誤，原審量刑過重，請求從輕量刑等語
    ，提起上訴，則有理由，自應由本院將原判決關於被告王呈
    瑋所犯如附表一編號1至4所示之罪及定應執行刑部分；被告
    王博文所犯如附表一編號1至5所示之罪及應執行刑部分；被
    告游智欽所犯如附表一編號1、3至5所示之罪及定應執行刑
    部分，均撤銷改判。
二、爰審酌被告王呈瑋前有違反護照條例、入出國及移民法案件
    之犯罪紀錄；被告王博文、游智欽亦前有違反入出國及移民
    法案件之犯罪紀錄，素行均非佳，此有本院被告前案紀錄表
    3份在卷可稽，其等無視臺灣地區與大陸地區人民關係條例
    防杜國際間偷渡行為之規定，亦違反加拿大移民政策，恣意
    參與偷渡集團協助大陸人士偷渡，影響國際社會對我國觀感
    ，其中有以行使變造護照為犯罪手段，危害護照名義人之權
    益、外交部領事事務局對於中華民國護照制發管理之正確性
    ，事實欄一、(一)部分尚影響我國對於出境旅客管理之正確
    性，其等行為實有未當；惟審酌被告王呈瑋、王博文、游智
    欽於警詢、偵查及原審審理中雖否認犯行，然於本院審理時
    均已坦承犯行，非無悔意，兼衡其等均屬犯罪核心地位，參
    與程度及非難性均較高，及各自犯罪動機、目的、手段、被
    告王呈瑋於警詢自陳為大學畢業之智識程度、小康之家庭經
    濟狀況（101年度偵字第17548號卷第12頁）、被告王博文於
    警詢自陳為專科畢業之智識程度、小康之家庭經濟狀況（10
    1年度偵字第17548號卷第107頁）、被告游智欽於警詢自陳
    為專科畢業之智識程度、勉持之家庭經濟狀況（101年度偵
    字第17548號卷第146頁）等一切情狀，分別量處如主文第2
    、3、4項所示之刑，並均定其等應執行之刑，及就被告王博
    文、游智欽諭知有期徒刑如易科罰金之折算標準，另就被告
    王呈瑋、王博文及游智欽均諭知罰金如易服勞役之折算標準
    。
三、沒收
(一)按被告等行為後，刑法及其施行法關於沒收之規定，於105
    年7月1日施行，依刑法第2條第2項規定，尚無新舊法比較，
    一律適用新法。又刑法之沒收，乃獨立於刑罰及保安處分以
    外之法律效果，非屬刑罰之從刑。不論係違禁物、供犯罪所
    用、犯罪預備之物、犯罪所生之物及犯罪所得，均可為沒收
    之標的。沒收之作用，乃存於犯罪事實或不法事實中禁制物
    之剝奪，不以有刑事責任為必要，而以應剝奪之標的（物或
    不法利益）為對象，應剝奪標的之所在，即為沒收之所在。
    於數人共同犯罪時，上開違禁物、供犯罪所用、犯罪預備之
    物或犯罪所生之物，究應如何諭知沒收，已不能依共同正犯
    責任共同原則，附屬於刑罰而為相同之諭知，而應依立法目
    的、沒收標的之性質及其存在狀態，為下列不同之處理：1.
    沒收標的為違禁物時，因違禁物本身具社會危害性，重在除
    去。故刑法第38條第1 項規定，不問屬於犯罪行為人與否，
    沒收之。則於數人共同犯罪時，除非違禁物已滅失或不存在
    ，均應對各共同正犯諭知沒收。2.沒收標的為供犯罪所用、
    犯罪預備之物或犯罪所生之物時，依刑法第38條第2項前段
    規定，以屬於犯罪行為人者，得沒收之。係藉由剝奪犯罪行
    為人之所有（包含事實上處分權），以預防並遏止犯罪。其
    既規定屬於犯罪行為人者，得沒收之，則於數人共同犯罪時
    ，因共同正犯皆為犯罪行為人，故不問屬於共同正犯中何人
    所有，法院均得斟酌個案情節，不予沒收，或僅對共同正犯
    之所有者，或對部分或全部共同正犯，諭知沒收，最高法院
    107年度台上字第2697號判決可資參照 。
(二)如附表六編號1所示之MEGAWARE筆記型電腦內，有事實欄一
    、(一)至(四)有關之即時通訊對話、網路報到登機證、購票
    證明電子檔、槍手照片、變造護照基本資料電子檔等資料（
    此部分係依據證人黃柏霖、林宗仁、呂忠和證述得知該等資
    料曾存在該電腦內，嗣該等資料可能因無法覓得存取路徑或
    檔案滅失而未完全為本院勘驗時所尋得，然不影響該電腦確
    為被告王呈瑋等人犯罪所用之物），該筆記型電腦為被告王
    呈瑋所實際管領使用，且為共犯王強所有，屬共同正犯所有
    供犯罪所用之物，應依刑法第38條第2項之規定宣告沒收。
    如附表六編號2所示之SONY筆記型電腦內，有事實欄一、(二
    )至(五)有關之變造護照基本資料電子檔、如附表六編號3所
    示之外接式硬碟內，有與事實欄一、(一)有關之對話記錄；
    如附表六編號4所示之HTC黑色行動電話內有事實欄一、(三)
    至(五)有關LINE對話記錄，均係被告王博文所有，而供本案
    犯行所用之物，均應依刑法第38條第2項之規定，於被告王
    博文各該犯行項下宣告沒收。
(三)至被告王呈瑋、王博文、游智欽另遭扣案之行動電話、SIM
    卡、記憶卡、USB、電腦、筆記本等物，或因毀損而已無法
    開啟、使用，或因無從找到適當路徑判讀，或因無法解讀內
    容，故不能證明與被告王呈瑋等人本案犯行有關，而其中有
    一USB固透過技術還原部分檔案，有槍手陳俊彰之長榮航空B
    R-801號班機之網路報到登機證，而與事實欄一、(四)有關
    ，惟絕大部分仍損壞而無法判讀，且該USB之價值不高，亦
    無刑法上之重要性，依刑法第38條之2第2項規定，自不宣告
    沒收。至於被告王博文之隨身筆記紙內，雖有部分手寫文字
    與本案犯行有關，然該等紙張價值低微，且單獨存在欠缺刑
    法上重要性，依上開規定，不宣告沒收。另未扣案本案人蛇
    集團槍手等人所使用之登機證、變造護照，雖係供被告王呈
    瑋等人、不詳集團成員共犯本案犯行所用之物，原應依法沒
    收或追徵，然因該等登機證均有使用時效性，變造護照部分
    亦因本案查獲而難再使用，故上開物品均已欠缺刑法上之重
    要性，亦不宣告沒收或追徵。
肆、被告王呈瑋經本院合法傳喚，無正當之理由不到庭，爰不待
    其陳述，逕以一造辯論而為判決。
據上論斷，應依刑事訴訟法第369條第1項前段、第364條、第371
條、第299條第1項前段，入出國及移民法第73條第1項，臺灣地
區與大陸地區人民關係條例第80條第1項、第28條之1第2項，修
正前護照條例第24條第2項、第1項，刑法第2條第1項前段、第2
項、第11條前段、第28條、第55條、第47條第1項、第41條第1項
前段、第8項、第42條第3項、第51條第5款、第7款、第38條第2
項、第38條之2第2項，判決如主文。
本案經檢察官陳淑蓉提起公訴，檢察官許鈺茹到庭執行職務。
中　　華　　民　　國　　109 　年　　3 　　月　　12　　日
                  刑事第十九庭  審判長法　官  曾淑華
                                      法　官  王美玲
                                      法　官  俞秀美
以上正本證明與原本無異。
如不服本判決，應於收受送達後20日內向本院提出上訴書狀，其
未敘述上訴之理由者並得於提起上訴後20日內向本院補提理由書
狀（均須按他造當事人之人數附繕本）「切勿逕送上級法院」。
                                      書記官  呂修毅
中　　華　　民　　國　　109 　年　　3 　　月　　13　　日
附表一
編號 犯罪事實 被告 主文  ⒈ 事實欄一、 (一) 王呈瑋 共同在機場以交付證件，利用航空器運送非運送契約應載之人至他國，累犯，處有期徒刑柒月。扣案如附表六編號1所示之物沒收。   王博文 共同在機場以交付證件，利用航空器運送非運送契約應載之人至他國，處有期徒刑陸月，如易科罰金，以新臺幣壹仟元折算壹日。扣案如附表六編號3所示之物沒收。   游智欽 共同在機場以交付證件，利用航空器運送非運送契約應載之人至他國，處有期徒刑陸月，如易科罰金，以新臺幣壹仟元折算壹日。  ⒉ 事實欄一、 (二) 王呈瑋 共同犯行使變造護照罪，累犯，處有期徒刑柒月，併科罰金新臺幣陸萬元，罰金如易服勞役，以新臺幣壹仟元折算壹日。扣案如附表六編號1所示之物沒收。   王博文 共同犯行使變造護照罪，處有期徒刑陸月，併科罰金新臺幣伍萬元，有期徒刑如易科罰金，罰金如易服勞役，均以新臺幣壹仟元折算壹日。扣案如附表六編號2所示之物沒收。  ⒊ 事實欄一、 (三) 王呈瑋 共同犯行使變造護照罪，累犯，處有期徒刑柒月，併科罰金新臺幣陸萬元，罰金如易服勞役，以新臺幣壹仟元折算壹日。扣案如附表六編號1所示之物沒收。   王博文 共同犯行使變造護照罪，處有期徒刑陸月，併科罰金新臺幣伍萬元，有期徒刑如易科罰金，罰金如易服勞役，均以新臺幣壹仟元折算壹日。扣案如附表六編號2、4所示之物均沒收。   游智欽 共同犯行使變造護照罪，處有期徒刑陸月，併科罰金新臺幣肆萬元，有期徒刑如易科罰金，罰金如易服勞役，均以新臺幣壹仟元折算壹日。  ⒋ 事實欄一、 (四) 王呈瑋 共同犯行使變造護照罪，累犯，處有期徒刑柒月，併科罰金新臺幣陸萬元，罰金如易服勞役，以新臺幣壹仟元折算壹日。扣案如附表六編號1所示之物沒收。   王博文 共同犯行使變造護照罪，處有期徒刑陸月，併科罰金新台幣伍萬元，有期徒刑如易科罰金，罰金如易服勞役，均以新臺幣壹仟元折算壹日。扣案如附表六編號2、4所示之物均沒收。   游智欽 共同犯行使變造護照罪，處有期徒刑陸月，併科罰金新臺幣肆萬元，有期徒刑如易科罰金，罰金如易服勞役，均以新臺幣壹仟元折算壹日。  ⒌ 事實欄一、 (五) 王呈瑋 未上訴（原判決所處之刑及沒收：王呈瑋共同犯行使變造護照罪，累犯，處有期徒刑陸月，併科罰金新臺幣肆萬元，有期徒刑如易科罰金，罰金如易服勞役，均以新臺幣壹仟元折算壹日。扣案如附表六編號1所示之物沒收。）   王博文 共同犯行使變造護照罪，處有期徒刑肆月，併科罰金新臺幣參萬元，有期徒刑如易科罰金，罰金如易服勞役，均以新臺幣壹仟元折算壹日。扣案如附表六編號2、4所示之物均沒收。   游智欽 共同犯行使變造護照罪，處有期徒刑肆月，併科罰金新臺幣貳萬元，有期徒刑如易科罰金，罰金如易服勞役，均以新臺幣壹仟元折算壹日。 
附表二
被告王博文以markveg0000000il.com 帳號與被告王呈瑋以green chen10000000il.com 帳號於100 年1 月30日即時通對話記錄（見101 年度偵字第21429 號卷第77至80頁） ⒈06：48至07：52                                          06:48 王博文：「小弟上樓」                              07:02 王呈瑋：「OK」                                    07:13 王博文：「小明關機耶」、「你打給大金看看」、「會                  不會被薛了呀」                            07:14 王呈瑋：「喔」、「啊」、「我聽大金說小明一關機就                 找不到了」 、「你們怎約的」、「約幾點呢                   」、「昨晚怎講的呢」                      07:16 王博文：「就約在我每次跟他碰面的地方呀」          07:16 王呈瑋：「那你之前都沒打給他喔」                  07:16 王博文：「約七點多一丫」                          07:16 王呈瑋：「靠」、「可能睡著了」                    07:17 王博文：「沒，因為他每次都很準時的，我等看看吧」                  、「不然就我上吧」                        07:17 王呈瑋：「怎麼便這樣」、「我打給大金」            07:18 王博文：「只是小明的臉好圓呀」                    07:20 王呈瑋：「大金現在打電話」、「等一下」            07:20 王博文：「嗯」、「我去逛逛有沒帽子圍巾的」        07:21 王呈瑋：「嗯」                                    07:36 王呈瑋：「找到人了，他說以為是晚上，你沒跟他講早                  上，他以為晚上七點多」                    07:37 王博文：「早上啦」                                07:37 王呈瑋：「我叫切麗去吃餅了，就丟了喔」            07:37 王博文：「我跟他講時你在旁邊」                    07:37 王呈瑋：「一切就緒就等你這邊了」                  07:37 王博文：「我東西買好小明沒到就我上了」            07:38 王呈瑋：「嗯」、「你太瘦了啦」、「不過等下看到小                  明」                                      07:39 王博文：「他到得了嗎」                            07:39 王呈瑋：「你要注意一下他的狀態」、「不要一付在睡                  覺的樣子，有精神點喔」、「他說半小時到                   ，現在切麗吃餅，對吧？」、「他半小時之                   內到，你打給他啊」、「問他到哪了」        07:42 王博文：「嗯」、「他在土城上高速」                07:50 王博文：「錢嫂呢」                                07:50 王呈瑋：「錢嫂要八點半啊」                        07:50 王博文：「票要記得出喔」                          07:50 王呈瑋：「現在還沒八點，我會打給他的，你大概把狀                  況講給白目哇聽一下吧」、「叫他上車後先                   跟小弟溝通一下賠養一下莫契」              07:52 王博文：「嗯」                                  ⒉08：16至09：30                                          08:16 王博文：「小明到了」                              08:16 王呈瑋：「了解」...                                08:37 王呈瑋：「切麗說她只能等到九點二十我說差不多啦」   08:40 王博文：「嗯」、「娃娃電話機號呀，我那隻忘了拿上                  來」                                      08:41 王呈瑋：「000000000」、「雄獅還沒上班，要九點，                   你先跟哇哇講一下」、「等會兒啊切力把小                   弟放哪」、「怎麼去找」、「安排一下」      08:47 王博文：「嗯」、「小明好了」                      08:51 王呈瑋：「OK」、「對了」、「如問到哇哇，單程票，                   就說要小三通回來」                      09:03 王博文：「嗯，我知道」、「票出好了嗎」            09:03 王呈瑋：「沒，還在打，一好就通知你」              09:04 王博文：「嗯」                                    09:04 王呈瑋：「正在開」、「五分鐘左右」                09:04 王博文：「嗯」                                    09:05 王呈瑋：「機機奧梨子，還問我週末出發要加價一千二                  ，可嗎」、「我跟他說不可也要可啊」、「                   頭都濕了，身體不濕喔」、「你要跟巫哇講                   ，就說東京轉機去上海，因為有客在車京等                   他，一起去上海」                          09:08 王博文：「這太無聊了吧，十萬火急耶」              09:08 王呈瑋：「對啊」                                  09:09 王博文：「好了沒呀」                              09:11 王呈瑋：「我一直催，他說哇摘」、「等一下下吧」、                  「還在連結，切麗已在D8了，切麗 說觀眾很                  多，你叫哇哇去辦就說票在開了」、「奧黎                   子說的，說雄獅開的，怕關櫃，叫他先去櫃                   台，去了沒，說票正在開」                  09:15 王博文：「去了」                                  09:16 王呈瑋：「雄獅開的，說馬上連結了，雄獅說的，櫃抬                  會先打牌出來，但哇哇可能是兩張牌喔」、                   「對吧」、「好的」、「快」、「開好了，  &ZZZZ; &ZZZZ; &ZZZZ; &ZZZZ; &ZZZZ; &ZZZZ; &ZZZZ; &ZZZZ; &ZZZZ;0000000000000，票號（即證人楊欣芸的日本                  航空JL-802號班機訂票號碼）」              09:19 王博文：「你要幫我那隻聯通充值，000000000000」    09:20 王呈瑋：「你有跟切力講怎麼交接喔」、「我現在充」   09:21 王博文：「嗯」、「我叫娃進去直接打給切麗」      　09:21 王呈瑋：「切麗可能要出來喔」                      09:21 王博文：「他們已經在門口等了」                  　09:22 王呈瑋：「誰，切麗嗎」、「你跟他直接講好了，我充                  值」　                                    09:26 王博文：「切好了進去」                            09:26 王呈瑋：「你那號碼沒錯吧」、「你跟切麗講一下，我                  充囉」                                    09:26 王博文：「沒錯」                                  09:26 王呈瑋：「充錯就沒囉」                            09:30 王博文：「娃兩張沒錯，我有看到了」              ⒊09：53至09：59                                          09:54 王呈瑋：「我跟高姐在吵架，他說只給我們十一萬」    09:59 王呈瑋：「哇哇進了」                            ⒋10：02                                                  10：02 （顯示王博文離線）                                10：02 王呈瑋：「切麗出來了嗎？」                      ⒌10：07至10：27                                          10:07 王博文：「上機了」                                10:07 王呈瑋：「我知啊」、「我通知你，你又通知我」、「                  你跟切麗見面沒？」                        10:09 王博文：「在路上了」                              10:17 王呈瑋：「嗯」、「我要睡了，再說吧」、「下午等好                  消息喔」                                  10:27 王博文：「嗯」                                  
附表三
被告王呈瑋（老麥）與被告楊欣芸（娃娃）即時通訊內容（見101年度偵字第17548號卷(一)第59至62之1頁） ⒈100年12月8日                                            2011/12/8 12:19-娃娃：我先跟他算？還是你在問            2011/12/8 12:20-老麥：我再問吧                          2011/12/8 12:20-老麥：你護照號碼給我                    2011/12/8 12:20-老麥：到期日                            2011/12/8 12:20-娃娃：000000000                          2011/12/8 12:21-娃娃：30 jun 2012                        2011/12/8 12:22-老麥：出生是 1985,9,3 是嗎              2011/12/8 12:22-娃娃：恩恩                              2011/12/8 12:22-老麥：好的                              2011/12/8 12:49-老麥：你廈門出發票號是000-0000000000    2011/12/8 12:52-娃娃：恩恩                              2011/12/8 14:21-娃娃：幾點來？                          2011/12/8 14:21-娃娃：我們在附近買吃東西                2011/12/8 14:30-娃娃：？？                              2011/12/8 14:37-老麥：我還沒好                          2011/12/8 14:37-老麥：估計十五分鐘吧                    2011/12/8 14:38-娃娃：我們還在旁邊吃麵                  2011/12/8 14:38-娃娃：你慢慢來                          2011/12/8 14:39-娃娃：入境我先叫他們寫好了              2011/12/8 14:50-老麥：你們在哪                          2011/12/8 14:50-老麥：我在樓下旁邊交叉口這              2011/12/8 14:50-娃娃：我在八一旁牛肉麵                  2011/12/8 14:50-老麥：喔                                2011/12/8 14:59-娃娃：我們出來了                        2011/12/8 15:00-老麥：喂                                2011/12/8 15:01-老麥：回頭一下                          2011/12/8 15:01-娃娃：？                                2011/12/8 15:01-娃娃：恩恩                              2011/12/8 17:31-老麥：進去沒                            2011/12/8 17:31-老麥：？？？                            2011/12/8 17:31-娃娃：恩恩                              2011/12/8 17:31-老麥：嗯                                2011/12/8 19:53-娃娃：到在下機                          2011/12/8 19:53-老麥：BR857                              2011/12/8 19:53-老麥：還有                              2011/12/8 19:54-老麥：1955br到                          2011/12/8 19:54-老麥：你知道一下                        2011/12/8 19:54-老麥：還有                              2011/12/8 19:54-老麥：直接叫他們先把港簽的簽名給簽了    2011/12/8 19:54-老麥：免得到時還要簽                    2011/12/8 19:54-老麥：麻煩                              2011/12/8 19:55-娃娃：恩恩                              2011/12/8 19:55-老麥：嗯                                2011/12/8 19:55-老麥：你去找一下br857的客人吧            2011/12/8 19:55-老麥：差不多時間到                      2011/12/8 19:55-娃娃：恩恩                              2011/12/8 19:55-老麥：跟你們差不多                      2011/12/8 19:55-老麥：嗯                                2011/12/8 20:21-老麥：一切可好在排隊嗎丫                2011/12/8 20:21-老麥：？？？                            2011/12/8 20:21-娃娃：恩恩                              2011/12/8 20:46-老麥：還沒聲音嗎                        2011/12/8 20:46-老麥：她排很遠是嗎？                    2011/12/8 20:47-老麥：不要一直打給她                    2011/12/8 20:47-老麥：懂嗎                              2011/12/8 20:47-娃娃：出來了                            2011/12/8 20:47-老麥：還有要叫他們把紀錄徹底刪除        2011/12/8 20:47-老麥：切記喔                            2011/12/8 20:48-老麥：通話跟信息                        2011/12/8 20:48-娃娃：恩恩                              2011/12/8 20:48-老麥：都要刪掉喔                        2011/12/8 20:48-老麥：嗯                                2011/12/8 20:48-老麥：好啦                              2011/12/8 20:48-老麥：知道了                            2011/12/8 20:48-老麥：你們去做巴士吧                    2011/12/8 20:48-娃娃：在等了                            2011/12/8 20:51-老麥：嗯                                2011/12/8 20:50-娃娃：巴士不找林吼                      2011/12/8 20:51-老麥：廢話                              2011/12/8 20:51-老麥：你第一次做喔                      2011/12/8 20:51-老麥：靠                                2011/12/8 20:51-老麥：旁邊就是賣票的啊                  2011/12/8 20:51-老麥：不會去買喔                        2011/12/8 20:51-老麥：那裡會找啊                        2011/12/8 20:58-老麥：結果怎樣                          2011/12/8 20:58-老麥：就沒找了上車對嗎？                2011/12/8 20:59-娃娃：換錢                              2011/12/8 20:59-老麥：喔                                2011/12/8 20:59-老麥：我以為你一頭就不用找了            2011/12/8 20:59-娃娃：一千不收                          2011/12/8 20:59-老麥：嗯                                2011/12/8 20:59-老麥：你沒一百的喔                      2011/12/8 20:59-娃娃：跑進7-11換                        2011/12/8 20:59-老麥：哈哈                              2011/12/8 20:59-老麥：喔                                2011/12/8 20:59-娃娃：沒                                2011/12/8 21:00-娃娃：三個也一百了                      2011/12/8 21:00-老麥：嗯                                2011/12/8 21:10-娃娃：上車了                            2011/12/8 21:10-老麥：嗯                                2011/12/8 21:11-娃娃：晚上我會出去唷                    2011/12/8 21:12-老麥：自己撿點一點                      2011/12/8 21:12-娃娃：開兩房嗎？                        2011/12/8 21:12-娃娃：女生                              2011/12/8 21:12-老麥：教一下書就可走了                  2011/12/8 21:12-娃娃：跟女生出去                        2011/12/8 21:12-老麥：有三人房的啊                      2011/12/8 21:12-老麥：我才不管                          2011/12/8 21:13-老麥：怕你槌子又抓狂                    2011/12/8 21:13-老麥：自己跟他交待好就好了              2011/12/8 21:13-娃娃：…他知啊                          2011/12/8 21:13-老麥：喔                                2011/12/8 21:13-老麥：晚上要會去睡喔                    2011/12/8 21:14-老麥：別睡外面                        ⒉100年12月10日                                            2011/12/10 8:00-娃娃：過蹦章等登機                      2011/12/10 8:00-老麥：嗯                                2011/12/10 8:20-娃娃：到登機口等登機                    2011/12/10 8:20-老麥：排隊了嗎？                        2011/12/10 8:21-娃娃：沒人排                            2011/12/10 8:21-老麥：喔                                2011/12/10 8:21-娃娃：地勤剛到                          2011/12/10 8:23-老麥：喔                                2011/12/10 8:38-老麥：你看他們一過收牌的就馬上通知我喔   2011/12/10 8:38-老麥：要搶時間通知台灣那邊              2011/12/10 8:40-老麥：在嗎                              2011/12/10 8:43-老麥：你睡著囉                          2011/12/10 8:43-老麥：喂                                2011/12/10 8:45-娃娃：star                              2011/12/10 8:46-老麥：喔                                2011/12/10 8:46-娃娃：弟過                              2011/12/10 8:46-娃娃：別急                              2011/12/10 8:46-老麥：嗯                                2011/12/10 8:47-娃娃：妹過                              2011/12/10 8:47-娃娃：換我                              2011/12/10 8:47-娃娃：掰                                2011/12/10 8:48-老麥：8                                  2011/12/10 8:55-娃娃：上光                              2011/12/10 8:55-娃娃：關機啦                            2011/12/10 8:55-老麥：嗯                                2011/12/10 12:51-娃娃：落地划行                          2011/12/10 12:52-娃娃：有無問題？                        2011/12/10 12:58-娃娃：？？？                            2011/12/10 13:12-老麥：？                                2011/12/10 13:12-老麥：我問問                            2011/12/10 13:14-老麥：在排隊                            2011/12/10 13:14-老麥：還沒到                            2011/12/10 13:14-老麥：你先往那個方向吧                  2011/12/10 13:14-老麥：應該會順利啦                      2011/12/10 13:15-娃娃：恩恩                              2011/12/10 13:15-娃娃：上巴士                            2011/12/10 13:15-娃娃：等等跟你說一件好笑的事            2011/12/10 13:16-老麥：喔                                2011/12/10 13:16-老麥：希望這次順利                      2011/12/10 13:18-娃娃：恩恩                              2011/12/10 13:21-娃娃：他們還沒辦好？                    2011/12/10 13:21-娃娃：59號下？                          2011/12/10 13:21-老麥：你可以看到嗎？                    2011/12/10 13:21-娃娃：？                                2011/12/10 13:22-娃娃：我還在車上                        2011/12/10 13:24-老麥：喔                                2011/12/10 13:26-娃娃：他們幾gate！？                    2011/12/10 13:26-娃娃：知道了嗎                          2011/12/10 13:28-老麥：我沒看ㄟ                          2011/12/10 13:28-老麥：你沒到那邊喔                      2011/12/10 13:28-老麥：看到他們在排隊了嗎？              2011/12/10 13:29-老麥：？？                              2011/12/10 13:29-娃娃：剛下巴                            2011/12/10 13:29-老麥：喔                                2011/12/10 13:29-娃娃：我上去                            2011/12/10 13:29-老麥：我看看他們幾號喔                  2011/12/10 13:32-娃娃：我放好他們                        2011/12/10 13:32-老麥：嗯                                2011/12/10 13:32-老麥：跟西瓜講話要注意                  2011/12/10 13:32-老麥：不要太密切                        2011/12/10 13:33-老麥：最好去吸煙室                      2011/12/10 14:07-娃娃：別招急別招急                      2011/12/10 14:08-娃娃：我弟一次來嘛！！                  2011/12/10 14:08-娃娃：現在ok啦                          2011/12/10 14:08-老麥：嗯                                2011/12/10 14:12-娃娃：ok                                2011/12/10 14:12-娃娃：等上機                            2011/12/10 14:12-老麥：你資料要弄對喔                    2011/12/10 14:13-老麥：叫他們再查一次                    2011/12/10 14:13-老麥：放鬆點                            2011/12/10 14:13-娃娃：恩恩有                            2011/12/10 14:13-娃娃：恩恩                              2011/12/10 14:22-老麥：怎樣                              2011/12/10 14:23-老麥：你打給我干麻                      2011/12/10 14:23-娃娃：ok                                2011/12/10 14:23-老麥：喔                                2011/12/10 14:24-娃娃：他們去坐在42                      2011/12八0 14:24-老麥：喔                                2011/12/10 14:24-老麥：分開對吧                          2011/12/10 14:25-娃娃：恩恩                              2011/12/10 14:27-娃娃：我要先去別地方切我的牌            2011/12/10 14:27-老麥：你去找國航啊                      2011/12/10 14:28-老麥：你票號都有給他們吧                2011/12/10 14:35-娃娃：恩恩                              2011/12/10 14:36-娃娃：我看他們一下                      2011/12/10 14:38-老麥：你現在會打電話沒啊                2011/12/10 14:38-娃娃：我櫃檯還沒開                      2011/12/10 14:39-老麥：喔                                2011/12/10 14:39-娃娃：要再等一小                        2011/12/10 14:39-老麥：小馬說給你上課時你都不專心        2011/12/10 14:39-娃娃：一樣在旁邊                        2011/12/10 14:40-老麥：說你一直在跟槌子簡訊              2041/12/10 14:40-娃娃：                                  2011/12/10 14:40-老麥：現在電話也不會打                  2011/12/10 14:40-老麥：你要專業一點喔                    2011/12/10 14:42-娃娃：恩恩                              2011/12/10 14:42-老麥：妳現在港的電話                    2011/12/10 14:42-老麥：會打了嗎？                        2011/12/10 14:42-娃娃：我直接在這邊等gate換牌不去其他                           地方了                            2011/12/10 14:43-老麥：那你看的到他們嗎？                2011/12/10 14:43-娃娃：恩恩                              2011/12/10 14:43-娃娃：你電話給我                        2011/12/10 14:43-老麥：你不是要先去轉機櫃檯辦嗎？        2011/12/10 14:43-娃娃：我用港試                          2011/12/10 14:55-娃娃：換人問一樣                        2011/12/10 14:56-老麥：是喔                              2011/12/10 14:56-娃娃：我說我沒機票                      2011/12/10 14:56-老麥：那就等等你一看到有人              2011/12/10 14:56-娃娃：轉機                              2011/12/10 14:56-老麥：就去問吧                          2011/12/10 14:56-娃娃：他說可                            2011/12/10 14:56-娃娃：我試試                            2011/12/10 14:56-老麥：你有票號嗎                        2011/12/10 14:56-老麥：喔                                2011/12/10 14:56-老麥：用講的啦                          2011/12/10 15:07-娃娃：我拿我的票給ㄊ                    2011/12/10 15:08-娃娃：我身上四本                        2011/12/10 15:08-娃娃：一併上海給大金？                  2011/12/10 15:08-老麥：是啊                              2011/12/10 15:08-娃娃：還是怎樣                          2011/12/10 15:09-娃娃：恩恩                              2011/12/10 15:09-老麥：東西要放好喔                      2011/12/10 15:09-老麥：懂吧                              2011/12/10 15:09-老麥：注意點                            2011/12/10 15:09-娃娃：恩恩                              2011/12/10 15:09-娃娃：恩恩                              2011/12/10 15:09-老麥：最好進上海時                      2011/12/10 15:10-老麥：東西放身上                        2011/12/10 15:10-娃娃：恩恩                              2011/12/10 15:10-老麥：免得行李還要過機                  2011/12/10 15:10-娃娃：他們準備登機                      2011/12/10 15:10-老麥：或分開放                          2011/12/10 15:10-老麥：嗯                                2011/12/10 15:10-娃娃：恩                                2011/12/10 15:13-老麥：你閃遠一點去看喔                  2011/12/10 15:13-娃娃：恩恩                              2011/12/10 15:25-娃娃：妹進                              2011/12/10 15:25-老麥：嗯                                2011/12/10 15:27-娃娃：今天哏鬆                          2011/12/10 15:28-老麥：嗯                                2011/12/10 15:28-娃娃：趴趴趴的過                        2011/12/10 15:28-老麥：是老頭子嗎？在門口                2011/12/10 15:28-老麥：？？                              2011/12/10 15:28-娃娃：年輕女                            2011/12/10 15:28-老麥：喔                                2011/12/10 15:28-娃娃：老頭子在聊天                      2011/12/10 15:29-老麥：喔                                2011/12/10 15:30-娃娃：等他們發訊來                      2011/12/10 15:31-老麥：嗯                                2011/12/10 15:31-老麥：都上了沒                          2011/12/10 15:31-娃娃：恩恩                              2011/12/10 15:31-老麥：嗯                                2011/12/10 15:35-娃娃：我去辦我的牌                      2011/12/10 15:35-老麥：嗯                                2011/12/10 16:04-老麥：你中午是楊欣芸                    2011/12/10 16:04-老麥：對嗎？                       
附表四
被告王博文扣案如附表六編號4之HTC行動電話螢幕翻拍照片編號41至49被告王博文（「馬先生」）與被告楊欣芸（「娃兒」）之LINE對話內容（見訴字王博文扣案物卷(一)第84至88頁） ⒈100 年12月9 日（12/9星期五）                            18:47 馬先生  你在酒店嗎                                18:47 馬先生  我到港了                                  18:47 馬先生  幾樓的                                    18:47 娃兒    [照片]                                    18:48 娃兒    我現要從旺角回去                          18:48 馬先生  嗯                                        18:48 馬先生  好的                                      18:48 馬先生  小妹衣服買了嗎                            18:55 娃兒    恩恩                                      18:55 娃兒    唉‧‧‧                                  20:04 娃兒    在那                                      20:04 馬先生  你回酒店了嗎                              20:04 娃兒    ？我們在9號房                              20:04 馬先生  嗯我到了                                  20:05 娃兒    直接上敲門吧                            ⒉100年12月10日（12/10 星期六）                            12:59 娃兒    到了                                      13:00 娃兒    怎App不回丫                                13:00 馬先生  嗯                                        13:00 娃兒  　電話卡跟本打不出去啊唷                    13:00 娃兒    他們在哪                                  13:01 馬先生  你要照那打呀                              13:01 娃兒    有啊                                      13:01 馬先生  通話結束                                  14:04 馬先生  你要把槍手的票號給小李呀                  14:04 馬先生  到上海的票號我不是給你了                  14:05 娃兒    通話時間0:40                              14:07 娃兒    恩恩                                      14:09 馬先生  我打給小妹了                              14:09 馬先生  叫她往你那邊走了                          14:10 娃兒    ok                                        14:10 馬先生  你東西交給她們後你要去找你自己的轉機櫃台                 辦手續呀                                  14:10 娃兒    我知道了啦                                14:10 娃兒    恩恩遇到了                                14:10 馬先生  嗯                                        15:48 娃兒    ok                                        15:48 娃兒    全進                                      15:49 馬先生  嗯                                        15:49 馬先生  水喔                                      15:49 娃兒    沒囉唆                                    15:50 馬先生  嗯                                        15:57 馬先生  通話時間1:49                              15:59 馬先生   [照片]                                    15:59 娃兒     **125*000000000000000                    15:59 馬先生  你看一下說明書                            16:00 馬先生  我照過去給你了                            16:01 娃兒    我知道了啦                                16:01 娃兒    少#                                        16:01 馬先生  你喔                                      16:01 馬先生  真被你打敗                                16:01 娃兒    昨日漏了#                                  16:02 馬先生  嗯                                        16:02 娃兒    我以為#是撥號建意思                        16:02 娃兒    原來要按                                  16:02 馬先生  哈                                        16:03 娃兒    通了                                      16:03 馬先生  現在會了就好                              16:03 娃兒    小李他還沒進                              16:03 娃兒    我先看一下機場地圖                        16:03 馬先生  還沒搞好嗎                                16:03 娃兒    了解一下                                  16:03 娃兒    沒開櫃                                    16:04 馬先生  嗯你在那晃一晃研究一下地形吧              16:04 娃兒    恩恩                                     
附表五
被告王博文扣案如附表六編號4之HTC行動電話螢幕翻拍照片中被告王博文（「馬先生」）與被告游智欽（「切麗」）之LINE對話內容（二人對話因「切麗」事後退出群組對話框，故LINE對話方名稱為「沒有成員」，然依對話框最後訊息顯示「『切麗』退出聊天」【見訴字王博文扣案物卷(二)第111頁反面下方照片】，故可推知原先與「馬先生」對話者為「切麗」） ⒈100年12月7日星期三（見訴字王博文扣案物卷(一)第142至147   頁）                                                    04:32 切麗    睡沒？                                    04:33 馬先生  沒呀                                      04:33 馬先生  怎樣                                      04:33 馬先生  輸還臝                                    04:33 切麗    輸14300                                    04:34 切麗    那餅是我要分二次塗？還是...                04:34 馬先生  分兩次呀                                  04:34 馬先生  那是兩天份呀                              04:35 切麗    你明天都還在台，對吧！                    04:35 切麗    所以阿德要再拿回來給我。                  04:36 馬先生  10號弄完我會叫阿德拿給你，你再連11號要用                 的東西給他                                04:36 切麗    好。                                      04:36 馬先生  我要9號才去港                              04:36 切麗    嗯！                                      04:37 切麗    那娃娃是明天出門。                        04:37 馬先生  嗯                                        04:37 馬先生  他明天過老廈                              04:38 馬先生  8號進港                                    04:38 馬先生  我9號過去                                  04:38 切麗    嗯！                                      04:38 切麗    那槍手你都上好課了。                      04:39 馬先生  我都還沒見過勒                            04:39 切麗    不用上課喔！                              04:39 馬先生  可能要你去上了吧                          04:40 馬先生  我明天會碰到大金                          04:40 馬先生  再問他槍手的事                            04:40 切麗    喔！                                      04:41 切麗    你今天所有証件都補辦好了嗎                04:41 切麗    車呢？                                    04:41 切麗    修好沒？                                  04:41 馬先生  身份證金融卡辦了                          04:41 馬先生  車修好了呀                                04:42 切麗    駕照還沒辦。                              04:42 切麗    健保卡？                                  04:42 馬先生  健保卡駕照不急吧                          04:42 馬先生  明天再弄就行了                            04:43 切麗    嗯！                                      04:52 馬先生  你們家布萊恩的手機拿到了嗎                04:53 切麗    什麼意思？                                04:54 馬先生  你不是去收錢嗎                            04:54 切麗    不是就上次跟你拿的。                      04:54 切麗    收頭啦！                                  04:54 切麗    輸了啊！                                  04:54 馬先生  哈哈哈                                    04:55 馬先生  想說那天只收了一半                        04:55 切麗    我很不想去，因為好睏。                    04:55 馬先生  今天應該是湊齊尾數了呀                    04:56 馬先生  不會啦                                    04:56 切麗    但宜芬叫我去幫忙。                        04:56 馬先生  打一下就不累了                            04:56 切麗    睏死了。                                  04:56 切麗    打到一半好睏。                            04:57 馬先生  哈哈哈                                    04:57 馬先生  我要睡了                                  04:57 馬先生  掰啦                                      04:57 切麗    你手機都孫姐拿去了，                      04:58 切麗    害我沒鬥志                                04:58 切麗    晚安。                                    04:58 切麗    我也要睡了。                              04:58 馬先生  掰                                        11:55 切麗    你多久到啦！                              12:16 切麗    我在喝東西等你喔！                        18:18 馬先生  你還沒打電話給阿德呀                      18:18 切麗    沒。                                      18:18 馬先生  你打給他一下                              18:18 切麗    我先打給他好了                            18:18 切麗    嗯！                                      18:18 馬先生  用那只吧                                  18:19 切麗    好。                                      18:19 馬先生  王八裡有號嗎                              20:11 切麗    你上次寄東西打那一家？                    20:11 馬先生  ups                                        20:11 切麗    喔！                                      20:12 切麗    電話留這隻王八嗎？                        20:13 馬先生  隨便編一個吧                              20:13 切麗    喔！好！                                  20:21 馬先生  你跟槍手講娃到日本電話+00000000000        20:22 切麗    好。                                      20:22 馬先生  不過正常是他們會早到的                    21:09 馬先生  你那邊生得出護照套嗎                      21:12 馬先生  我忘了帶出來                              21:13 切麗    要幾個？                                  21:16 馬先生  各兩個                                    21:16 馬先生  要有的話給槍手                            21:17 切麗    我只有兩個。                              21:21 馬先生  那就給明天的吧                            23:11 切麗    我剛才跟大胖在喝東西。                    23:11 馬先生  嗯不是約後天嗎                            23:11 切麗    他先拿衣服來給我。                        23:11 馬先生  喔                                        23:12 馬先生  我以為槍手上來了                          23:12 切麗    他明天要下苗栗吃尾牙。                    23:13 切麗    回來已經快11點了。                        23:13 切麗    真不知何時能見到槍手。                    23:13 馬先生  是喔                                      23:14 馬先生  是喔                                      23:15 切麗    嗯啊！                                  ⒉100年12月10日星期六（見訴字王博文扣案物卷(一)第148至    152頁）                                                  02:23馬先生   在嗎                                      02:23切麗     在。                                      02:23 切麗    正在print                                  02:24 馬先生  嗯                                        02:30 馬先生  你要留小李就是槍手的手機給阿德喔          02:32 切麗    阿德有吧！                                02:32 馬先生  應該啦                                    02:32 切麗    你再給我一次。                            02:32 馬先生  我也不確定                                02:33 馬先生&ZZZZ; 0000000000                                02:33 切麗    我會叫阿德再問他一次。                    02:34 馬先生  嗯好的                                    02:34 切麗    還沒睡喔                                  02:34 切麗    六人一室。                                02:34 馬先生  阿德幾點要去拿東西                        02:34 切麗    4:30                                      02:34 馬先生  還沒我的份勒                              02:35 切麗    你們個個好樣的                            02:35 馬先生  已經六個滿坐了                            02:37 切麗    哪六個                                    02:39 切麗    張:12/10去，12/20回                        02:39 馬先生  娃，阿瘋四個東瓜                          02:40 切麗    他票是北極星開的耶！                      02:40 馬先生  不就剛好                                  02:40 馬先生  可樂呀                                    02:41 馬先生  不就是北極星                              02:41 切麗    可樂是北極星嗎                            02:42 切麗    龔:12/10去，12/23回                        02:43 馬先生  嗯                                        02:44 切麗    可樂怎會是北極星？                        02:49 馬先生  票務呀                                    02:50 切麗    是嗎                                      02:50 馬先生  對呀                                      02:51 切麗    通話時間5:21                              03:10 切麗    我準備兩個套子                            03:11 切麗    男黃，女紅                                03:12 馬先生  嗯好的                                    03:12 馬先生  我會跟他講                                08:07 切麗    你那邊如何？                              08:08 馬先生  都進去了                                  08:18 切麗    所以西瓜可進去了                          08:19 馬先生  你敲娃看看吧                              08:20 馬先生  他們也還沒上車                            08:20 馬先生  最好可以撐到娃上車是最穩當的              12:51 切麗    西瓜到了                                  12:52 馬先生  嗯                                        13:03 馬先生  娃到了                                    13:03 馬先生  槍手現在如何                              13:09 切麗    排隊中                                    13:09 馬先生  嗯                                        13:10 馬先生  你跟娃講一下叫娃去找他們                  13:11 切麗    打他電話嗎？                              13:46 切麗    通話時間1:31                              13:58 馬先生  你要跟小李講進去要寫ua838                  14:01 切麗    通話時間1:15                              14:02 切麗    通話時間0:50                              14:11 馬先生  娃東西給小妹了                            14:12 切麗    好。                                      22:13 切麗    Chang的回程 12/29 yyz/net                  22:13 馬先生  嗯好的                                    22:13 切麗    YYZ /NRT                                  22:15 切麗    1/2TYO TPE                                22:15 切麗    另一個，                                  22:15 馬先生  好的                                      22:16 切麗    喔錯了                                    22:16 切麗    他們都是12/28                              22:16 馬先生  喔                                        22:16 切麗    YYATYO                                    22:16 切麗    Yyz                                        22:16 馬先生  嗯好的                                    22:16 切麗    到日才29號。                              22:17 馬先生  好的                                      22:17 切麗    Chang是2回台，另一個是3回台。              22:20 馬先生  嗯了了解                                  22:24 馬先生  你那邊有槍手電話嗎                        22:24 馬先生  給阿瘋一下                                22:46 切麗    槍手到日的電話好像都不通。                22:47 切麗    你給我的那兩隻也不能用，對吧！            23:09 切麗    通話時間0:56                              23:34 馬先生  通話結束                                ⒊100年12月11日星期日（見訴字王博文扣案物卷(一)第153頁）   24:11切麗未接來電                                        24:25馬先生無人應答                                      24:55切麗未接來電                                        01:04馬先生   通話時間0:53                              09:54切麗     老二                                      09:55切麗     如何？                                    11:20 馬先生  我睡著了                                  11:21 馬先生  mk說好像小妹進了，小弟掛了              ⒋100年12月12日星期一（見訴字王博文扣案物卷(二)第44頁反    面至第45頁反面）                                        14:10切麗     你去找老何有要到錢嗎？                    15:27 馬先生  有的                                      15:29 馬先生  你有叫阿德去改票嗎                        15:30 馬先生  在嗎                                      15:30 切麗    未接來電                                  15:30 馬先生  通話結束                                  15:31 馬先生  你有響嗎                                  15:31 馬先生  我剛都沒響                                15:31 馬先生  通話時間2:56                              15:38 馬先生  你要記得跟娃拿電話卡                      15:50 切麗    昨天我有跟娃通電話要拿電話卡。            15:51 切麗    她一直要跟我聊她男友                      15:51 切麗    實在很懶得聽。                            15:53 切麗    現在打娃電話，有通又沒人接。              15:58 馬先生  可能睡覺吧                                16:02 切麗    阿德打電話來，說今天一定要去旅行社付錢。   16:03 馬先生  那也只能去付呀                            16:03 馬先生  要多少呀                                  16:03 切麗    他身上沒錢。朋友身上也不夠。              16:03 切麗    我有啦。                                  16:04 馬先生  那就麻煩你跑一趟了                        16:04 馬先生  麥可剛跟我說有個港簽今天要送出去          16:05 馬先生  你問他一小一丫                            16:05 馬先生  一下                                      16:05 切麗    問阿德喔                                  16:06 馬先生  問麥啦                                  ⒌100年12月13日星期二（見訴字王博文扣案物卷(二)第48頁反    面至第49頁）                                            16:50馬先生   我大概七點到台吧                          16:52切麗     然後呢！                                  16:53馬先生   你會在三重我就到三重找你呀                16:54切麗     你到台北，我去接你。                      16:55 馬先生  嗯                                        19:43 馬先生  我上巴士了                                19:43 切麗    好。                                      19:43 馬先生  孤零零的坐到農安街松江路                  19:45 馬先生  槍手今天晚上還有上來嗎                    19:45 馬先生  還是約明天一大一早                        19:45 切麗    有。                                      19:45 切麗    九點。                                    19:46 切麗    見面說吧！                                19:46 馬先生  嗯約在那                                  19:46 馬先生  好的                                      19:46 切麗    今天可能牌要你印。                        19:47 馬先生  好呀                                      19:47 切麗    我姊夫電腦星期一掛了。                    19:47 馬先生  是喔                                      19:47 切麗    硬碟送新加坡修。                          19:47 馬先生  嗯                                      ⒍100年12月14日星期三（見訴字王博文扣案物卷(二)第50至51    頁）                                                    04:47 切麗    起床了嗎？                                04:47 馬先生  你應該問睡了沒吧                          04:47 切麗    你喔！                                    04:47 切麗    在外面就想睡，                            04:49 切麗    在家睡不著。                              04:50 馬先生  我阿知呀                                  04:50 切麗    剛大金打來。                              04:50 馬先生  嗯                                        04:51 切麗    他叫大胖不用來。                          04:51 馬先生  怎樣                                      04:51 馬先生  是喔                                      04:51 馬先生  那兩個要怎樣去                            04:51 切麗    他們直接約5:30行天宮7/11                  04:51 馬先生  計程車嗎                                  04:51 馬先生  嗯好的                                    04:51 切麗    搭計程車。                                04:52 切麗    我剛叫阿德起床了。                        04:52 馬先生  嗯                                        04:52 馬先生  好的                                      04:52 馬先生  你在家睡吧                                04:52 切麗    賤人                                      04:52 馬先生  我就孤零零的去就行了                      04:53 切麗    下一句又是我就孤零零的去就行              04:53 切麗    我就知道。                                04:53 馬先生  哈哈哈哈                                  04:54 切麗    你要去機場嗎？                            04:54 切麗    不用吧！                                  04:54 馬先生  去看看吧                                  04:54 馬先生  我也沒事呀                                04:56 切麗    如果你不去機場，                          04:56 切麗    我還可以去                                04:56 馬先生  你要去ㄋ                                  04:56 馬先生  那                                      ⒎100年12月29日星期四（見訴字王博文扣案物卷(二)第74頁至    第75頁反面）                                            19:41 馬先生  要真不行就拉一個下來，先走一個吧          19:42 馬先生  牌要先切，可是先不要進去                  19:42 馬先生  剛是你打給我嗎                            19:42 切麗    嗯！總是要先把備案想好。                  19:42 切麗    嗯！                                      19:43 切麗    我約五點，應該六點前會到。                19:44 切麗    看怎樣應該七點前會知道。                  19:45 切麗    你App能用嗎？                              19:45 切麗    未接來電                                  19:45 切麗    未接來電                                  19:47 切麗    通話時間0:23                              19:47 切麗    我用line傳給你。                          19:50 切麗    [照片]                                    19:50 切麗    [照片]                                    19:51 馬先生  嗯                                        19:51 切麗    你告訴我誰是誰的。                        19:51 馬先生  嗯                                        19:51 切麗    [照片]                                    19:52 切麗    [照片]                                    19:52 切麗    [照片]                                    19:52 切麗    這是黑色的。大小跟他原本一樣。            20:01 切麗    都沒人接電話了。                          20:03 馬先生  那就沒招了                                20:04 切麗    你明天牌要做那一個車次？                  20:10 馬先生  我看一下一丫                              20:11 切麗    807取消                                    20:14 馬先生  就801                                      20:14 切麗    我想也是。                                20:15 馬先生  十點的澳門吧                              20:15 切麗    那我知道了。                              20:15 馬先生  差不多時間的                              20:15 切麗    嗯！                                      20:15 馬先生  中華飛曰本是2航喔                          20:16 馬先生  不要搞錯了                                20:16 切麗    我知啦！                                  20:16 切麗    你知道嗎？我現在心情好緊張喔！            20:17 切麗    也覺得很對不起你。                        20:18 切麗    我是跟大胖拿完電腦又去孫姐那，回家想先整                 理一下，才發現。                          20:18 切麗    早一點發現就好了                          20:19 馬先生  沒辦法呀                                ⒏100年12月31日星期六（見訴字王博文扣案物卷(二)第80頁反    面至第82頁反面）                                        03:42 切麗    你在台住址有特別告訴他們嗎？              03:43 切麗    還是隨便寫就行。                          03:44 馬先生  隨便吧                                    03:45 切麗    好。                                      03:46 切麗    簽名呢！                                  03:46 切麗    我簽英文嗎？                              03:46 馬先生  大金 +0000000000000                        03:46 馬先生  英文的呀                                  04:01 切麗    我大概4:30出門。                          04:01 馬先生  嗯好的                                    04:18 馬先生  我把一張電話卡給大金，你要跟小李交待一下                 ，要幫我拿回來，那張是要接著給猴用的      04:19 切麗    好                                        04:20 切麗    電腦，牌，餅，機票。                      04:21 切麗    幫我想還有漏什麼。                        04:21 馬先生  還有行李                                  04:21 切麗    在大胖那。                                04:21 馬先生  那就沒錯了                                05:26 切麗    通話結束                                  05:26 馬先生  通話時間0:12                              06:27 切麗    通話時間0:45                              06:54 切麗    小萍手機沒開。                            06:56 馬先生  嗯                                        06:57 馬先生  我先跟大金講                              06:57 切麗    小李切好了喔！                            07:42 馬先生  我說那張是在雙向旅行社出的，你晚點打到雙                 向找一位劉先生，看有沒有上班，現在就是先                 往後天改                                  07:43 馬先生  要不行的話就只有直接打去加航了            07:43 切麗    好。                                      07:44 馬先生  先往後天改吧                              11:49 馬先生  你有連絡上改票的部份嗎                    11:50 切麗    未接來電                                  11:51 切麗    你不方便接嗎？                            11:51 切麗    今天沒人上班啊！                          11:52 切麗    我九點開始打電話。                        11:53 切麗    加航沒人，永利雙向都沒人接。              11:54 切麗    小萍手機都關著阿！                        11:54 切麗    我還有一件事…，                          11:55 切麗    用講的吧！                                20:19 馬先生  我上機了                                  20:20 切麗    好                                        20:21 馬先生  你先約好槍手跟小李                        20:21 切麗    小李約幹嘛！                              20:21 切麗    找小李？                                  20:24 切麗    槍手還在台中。                            22:18 馬先生  我到台了                                  22:18 切麗    先來三重找我吧?                            22:19 切麗    一個還沒到。                              22:19 馬先生  是喔                                      22:20 馬先生  好到                                      22:20 馬先生  我先領車就過去了                          22:21 切麗    因為台北跨年都沒房。                      22:21 馬先生  是喔                                      22:22 切麗    小翁住三重正義北路                        22:22 切麗    我叫他訂二間。                            22;22 馬先生  喔好的                                    22:22 切麗    待會就叫那女的直接到三重                  22:23 馬先生  嗯                                        23:00 馬先生  我到了                                    23:01 切麗    好。                                      23:01 切麗    我下去了，                              ⒐101年1月1日星期日（見訴字王博文扣案物卷(二)第82頁反面    至第84頁）                                              04:11 切麗    未接來電                                  04:12 切麗    起來沒。                                  04:21 馬先生  我起來了                                  04:22 馬先生  我先去洗澡                                04:22 切麗    好。                                      04:22 馬先生  弄好就過去                                04:22 切麗    出門叫我，我在蹄一下                      05:04 馬先生  我出門了                                  05:04 切麗    好。                                      05:05 切麗    MK叫你叫阿瘋起床。                        05:05 馬先生  嗯                                        05:22 馬先生  我到了                                    05:22 切麗    好。                                      08:43 馬先生  通知小翁上車了                            08:47 切麗    通知了。                                  08:49 馬先生  嗯                                        09:27 切麗    復興1480但要14:15飛。                      09:28 切麗    立榮有三點十五的。但票價貴700              09:28 馬先生  你先考慮一下我躺一會                      09:29 切麗    好。                                      09:32 切麗    阿瘋車開了吧！                            10:20 切麗    你要記得帶酒，變壓器，票。                11:24 切麗    我想搭三點十五的。                        12:21 切麗    你醒了嗎？                                12:22 切麗    我跟你約二點在復北的麥當勞好不好。        12:22 切麗    民權東過復北。                            12:22 切麗    我們有去過。                              12:40 切麗    未接來電                                  13:28 切麗    西瓜到了。                                13;29 切麗    可直接切嗎？                              13:30 切麗    未接來電                                  13:37 切麗    記得酒，變壓器。                          13:38 馬先生  嗯                                        22:03 切麗    醒沒？                                    22:05 馬先生  醒了                                      22:06 切麗    竣中請你打給他。                          22:06 切麗    現在。                                    22:06 切麗    挖煤恐怕要緩了。                          22:07 馬先生  我知道                                    22:11 馬先生  你明天一早去廈門吧                        22:12 馬先生  送個東西到港給大金                        22:12 切麗    好。                                      22:12 馬先生  嗯                                        22;12 切麗    你飯店$付了嗎？                            22:13 馬先生  你去幫我退看看吧                          22:14 切麗    你是訂34兩晚？                            22:15 切麗    我是不是只住一晚就可以了。                22:15 馬先生  嗯                                        22:38 切麗    那明早我要搭幾點的？                      22:38 馬先生  看你呀                                    22:39 切麗    我跟小迪差不多時間吧！                    22:39 切麗    那你還有東西要給我嗎？                    22:40 馬先生  你打電話給小翁問他們台胞號跟到期日        22:40 馬先生  問完給mk                                  22:40 馬先生  他在問我                                  22:41 切麗    好。                                      22:44 切麗    我跟MK說了                                22:45 馬先生  嗯好的                                    22:45 切麗    那你還有東西要給我嗎？                    22:45 馬先生  應該就票                                  22:48 馬先生  我印好了                                  22:49 馬先生  等下拿過去給你吧                          22:49 切麗    好吧！                                    22:50 切麗    其它就見面說吧！                          22:50 馬先生  嗯                                        23:44 馬先生  我到了                                    23:44 切麗    好。                                    ⒑101年1月2日星期一（見訴字王博文扣案物卷(二)第84頁反面    至第85頁）                                              16:03 馬先生  你在嗎                                    16:03 馬先生  你打給小翁看看到台北沒                    16:18 切麗    好。                                      16:20 馬先生  如果到台了，跟他約一下了解一下東京是怎樣   16:22 切麗    我剛打他在車上，回台中了。                16:23 馬先生  是喔手腳這麼快                            16:23 切麗    對啊！                                    16:24 馬先生  那算了                                    16:24 切麗    票可退嗎？                                16:25 馬先生  可以呀                                    16:26 切麗    所以就沒re了。                            16:26 切麗    現東京那些人如何？                        16:26 馬先生  要撤了呀                                  16:27 切麗    大金那不是要補餅才能回。                  16:27 馬先生  彈盡援絕了呀                              16:28 馬先生  嗯要補泰國的                              16:29 切麗    你有打給一顆痣嗎？                        16:30 馬先生  打了呀                                    16:30 馬先生  就錢先放在他部噹                          22:47 切麗    我看不到你在哪？                          22:48 馬先生  怎樣                                      22:48 馬先生  我在三重呀                                22:49 切麗    你還有東西在我這。                        22:49 切麗    $跟電話卡。                                22:50 馬先生  你是說電話卡喔                            22:50 切麗    嗯！                                    ⒒ 101年1月8日星期日（見訴字王博文扣案物卷(二)第92頁反面    ）                                                      21:40 切麗    我看到那大大的三星機了，好大喔！          21:41 切麗    口袋那裝的下啊！                          21:41 馬先生  哈哈哈                                    21:41 馬先生  可以啦                                    21:41 馬先生  裝起來剛剛好呀                            21:42 切麗    老日三個全掛了喔                          21:44 馬先生  嗯                                       
附表六：（沒收部分，本院保存字號為104年度保字第1403號）
編號 扣案物品名稱/ 所涉犯罪事實 數量 持有人 扣押物品清單編號 1 MEGAWARE筆記型電腦 1臺 王呈瑋 原審法院103年度刑管字第806號編號1號（原審訴字卷(三)第93頁）  內有與犯罪事實一(一)至(五)之犯行有關之網路報到登機證、購票證明電子檔、槍手照片、變造護照基本資料頁電子檔等資料    2 SONY筆記型電腦 1 臺 王博文 原審法院103年度刑管字第805號編號1號（原審訴字卷(三)第92頁）  ⑴犯罪事實一、(二)（電腦檔案有劉政鑫之護照內頁照片） ⑵犯罪事實一、(三)（電腦檔案有有龔亞萍之護照內頁照片） ⑶犯罪事實一、(四)（電腦檔案有張晉嘉之護照內頁照片） ⑷犯罪事實一、(五)（電腦檔案有陳健峯、林淑芬、陳程之護照內頁照片）    3 外接式硬碟 1個 王博文 原審法院103年度刑管字第805號編號10號（原審訴字卷(三)第92頁）  犯罪事實一、(一)（檔案內有理由欄貳一、(一)所引被告王博文與孫正芬100年1月27日 Messenger Plus聊天記錄）    4 HTC 黑色行動電話 1 支 王博文 原審法院103年度刑管字第805號編號3號（原審訴字卷(三)第92頁）  犯罪事實一、(三)至(五)（內有如附表四、五所示被告王博文、楊欣芸、游智欽之LINE對話記錄）